臺灣高等法院臺中分院刑事判決　　　　 99年度上訴字第837號
上　訴　人　臺灣苗栗地方法院檢察署檢察官
上　訴　人
即　被　告　王宗晉
上　訴　人
即　被　告　李和益
上二人共同
指定辯護人　本院公設辯護人　劉秋蘭
被　　　告　王柏裕
選任辯護人　張志隆律師
　　　　　　曾琬鈴律師
上列上訴人因毒品危害防制條例等案件，不服臺灣苗栗地方法院
98年度訴字第939號中華民國99年3月10日第一審判決（起訴案號
：臺灣苗栗地方法院檢察署98年度偵字第5979、6236、6674號）
，提起上訴，本院判決如下：
    主  文
原判決關於王宗晉、李和益有罪部分，及王柏裕被訴於民國九十
八年十一月五日共同走私運輸第三級毒品而諭知無罪部分均撤銷
。
王宗晉、王柏裕、李和益共同運輸第三級毒品，王宗晉、王柏裕
各處有期徒刑柒年，李和益處有期徒刑陸年；扣案之第三級毒品
愷他命貳包（淨重壹仟玖佰捌拾柒點玖公克，純質淨重壹仟陸
佰柒拾伍點壹柒公克）、NOKIA廠牌行動電話壹支均沒收。
其餘上訴駁回。
    事  實
一、王宗晉、王柏裕、李和益均明知第三級毒品愷他命（Ketami
    ne）為毒品危害防制條例第二條第二項第三款規定之第三級
    毒品，不得非法持有、運輸及販賣，且為行政院依懲治走私
    條例第二條第三項規定公告之「管制物品項目及其數額」甲
    項第四款所列之管制進出口物品，禁止走私、運輸進口，竟
    與真實姓名年籍不詳、綽號「小賈」、「兄哥」、「德仔」
    等成年男子，共同基於運輸第三級毒品愷他命及私運管制物
    品進口之犯意聯絡，由「小賈」、「德仔」先在中國大陸地
    區將第三級毒品愷他命藏置金屬模具內，再交由不知情綽號
    「小五」之在中國大陸地區經營快遞業者，將夾藏有第三級
    毒品愷他命之金屬模具運送至中國廣東省深圳機場，交付予
    不知情之航空公司將貨物以空運方式走私入境至臺灣桃園國
    際機場，而「小五」於交寄後，會將交寄及航班告知王柏裕
    ，王柏裕再轉知王宗晉，並於報關後，再指定不知情之臺灣
    亞諾士航空貨運承攬有限公司（下稱亞諾士公司）將上述夾
    藏有第三級毒品愷他命之金屬模具以陸運方式，載運至高雄
    地區後，由王宗晉、李和益接手，負責將上述夾藏有第三級
    毒品愷他命之金屬模具，運輸至「小賈」所指定之鐵工廠以
    機械器具銑開，取出藏置在內的第三級毒品愷他命，再交付
    予「德仔」指示接應之人。而王宗晉運輸第三級毒品愷他命
    一次可獲得新臺幣（下同）三至四萬元之報酬，王柏裕則可
    抵償其積欠「德仔」之債務，另李和益則可獲取王宗晉給予
    之五千元報酬，並由「小賈」所委託之姓名年籍不詳綽號「
    兄哥」成年男子，先行交付王宗晉供運輸毒品所用之門號0
    000000000號行動電話一支（NOKIA廠牌，SIM卡事
    後已遭王宗晉丟棄），以供聯繫。
二、嗣「小賈」於民國九十八年十一月三日在中國大陸地區，先
    將第三級毒品愷他命二包（淨重一九八七點三九公克，純質
    淨重一六七五點一七公克）夾藏於金屬模具中，再交由「小
    五」將夾藏有第三級毒品愷他命之金屬模具，由中國廣東省
    深圳機場以空運之方式運輸至臺灣，而「小五」於交寄後，
    即以電話聯繫王柏裕，告知航班抵達日期，王柏裕隨即轉達
    王宗晉，其後於同年月五日，上述夾藏有第三級毒品愷他命
    之金屬模具走私入境臺灣桃園國際機場並報關後，由不知情
    之亞諾士公司先以貨運方式自桃園國際機場運出載至該公司
    高雄站，再由不知情之亞諾士公司高雄站貨車司機黃挺哲於
    同日下午三時許，將夾藏有第三級毒品愷他命之金屬模具載
    運至高雄市○○街九十六巷二七八弄二號附近，復以提貨單
    （提貨單號碼為00000000）上之收件人電話0000000
    000號聯繫，但無法接通，黃挺哲遂透過公司小姐聯繫前
    次運送貨品之提貨單上行動電話號碼0000000000
    號，由王宗晉接聽，並指示黃挺哲將貨品置放在高雄市○○
    街九十六巷二七八弄二號附近公園之紅磚道上即可，其會自
    行取走等語。王宗晉旋即與李和益於同日下午三時二十分許
    ，由李和益駕駛王宗晉向王柏裕所借用之車牌號碼六一００
    －ＸＮ號自用小客車搭載王宗晉，共同前往高雄市○○街九
    十六巷二七八弄二號附近，並且為避免查緝而先在附近繞幾
    圈，再由其二人下車至上開置放金屬模具地點，徒手將內藏
    有第三級毒品愷他命之金屬模具搬運上車牌號碼六一００－
    ＸＮ號自用小客車後，當場為法務部調查局中部地區機動工
    作站人員會同內政部警政署保安警察第三總隊第一大隊、行
    政院海岸巡防署中部地區巡防局臺中查緝隊及豐原憲兵隊人
    員查獲，並在該金屬模具內取出走私、運輸入境之第三級毒
    品愷他命二包（淨重一九八七點三九公克、純質淨重一六七
    五點一七公克）及上開供運輸第三級毒品愷他命所用之行動
    電話一支（NOKIA廠牌，SIM卡已遭王宗晉丟棄）。嗣再於九
    十八年十一月十八日十五時二十分許，在高雄市小港機場拘
    提正欲出境之王柏裕到案。
三、案經法務部調查局中部地區機動工作站及內政部警政署保安
    警察第三總隊第一大隊移請臺灣苗栗地方法院檢察署檢察官
    偵查起訴。
    理  由
壹、證據能力部分：
一、按被告以外之人於審判外之言詞或書面陳述，除法律有規定
    者外，不得作為證據，刑事訴訟法第一百五十九條第一項定
    有明文。被告以外之人（包括證人、鑑定人、告訴人、被害
    人及共同被告等）於審判外之言詞或書面陳述，即所謂傳聞
    證據。由於傳聞證據有悖法院直接審理及言詞審理之精神，
    妨礙當事人之反對詰問權，影響程序正義之實現，除法律有
    規定者外，原則上不具證據能力。查證人黃挺哲、陳怡玲、
    郭英堂於法務部調查局中部地區機動工作站接受具司法警察
    身分之調查人員詢問時（以下均稱調查局人員調查時）之陳
    述，業經被告王宗晉、王柏裕之辯護人就此部分之證據能力
    提出異議，主張不具證據能力等語（見本院卷一第六十六頁
    ），另被告王宗晉、李和益等於調查局人員調查時所為之供
    述，亦分經被告等之辯護人主張其餘共同被告之上揭供述，
    均屬於被告以外之人，於審判外之言詞陳述，不具證據能力
    ，且查無例外得以之作為證據之各種情形，是以上開證人等
    所為之陳述或供述應無證據能力。
二、次按被告以外之人於檢察事務官、司法警察官或司法警察調
    查中所為之陳述，與審判中不符時，其先前之陳述具有較可
    信之特別情況，且為證明犯罪事實存否所必要者，得為證據
    ，刑事訴訟法第一百五十九條之二亦有明文。刑事訴訟法第
    一百五十九條之二所定之傳聞例外，即英美法所稱之「自己
    矛盾之供述」，必符合被告以外之人於檢察事務官、司法警
    察官、司法警察調查中所為之陳述，「與審判中不符」，且
    其先前之陳述，具備「可信性」及「必要性」二要件，始例
    外得適用上開規定，認其先前所為之陳述，為有證據能力。
    此所謂「與審判中不符」，係指該陳述之主要待證事實部分
    ，自身前後之供述有所不符，導致應為相異之認定，此並包
    括先前之陳述詳盡，於後簡略，甚至改稱忘記、不知道或有
    正當理由而拒絕陳述（如經許可之拒絕證言）等實質內容已
    有不符者在內。所謂「可信性」要件，則指其陳述與審判中
    之陳述為比較，就陳述時之外部狀況予以觀察，先前之陳述
    係在有其可信為真實之特別情況下所為者而言。例如先前之
    陳述係出於自然之發言，審判階段則受到外力干擾，或供述
    者因自身情事之變化（如性侵害案件，被害人已結婚，為婚
    姻故乃隱瞞先前事實）等情形屬之，與一般供述證據應具備
    之任意性要件有別。至所謂「必要性」要件，乃指就具體個
    案案情及相關證據予以判斷，其主要待證事實之存在或不存
    在，已無從再從同一供述者取得與先前相同之陳述內容，縱
    以其他證據替代，亦無由達到同一目的之情形（最高法院九
    十六年度臺上字第四三六五號判決參照）。查證人即共同被
    告王柏裕雖曾於原審審理時具結作證，然觀諸其所為之證述
    ，就是否知悉所運輸之物品之內容或同案被告之涉案情節，
    多避重就輕或選擇迴避，均不若於調查局人員調查時之詳盡
    （分見原審卷第一一０頁以下），本院審酌上開證人於調查
    局調查時之陳述，因甫為調查人員拘提，接近案發之初，較
    之於審判中之記憶為清晰，可立即反應所知，且無來自同案
    被告在場之壓力而出於虛偽不實之指證，或事後串謀故為迴
    護之機會，再參以卷附之通訊監察譯文內容（見本院卷第九
    七至一一六頁），可知證人王柏裕涉案頗深（詳後述），是
    其於調查局調查時所為之陳述，客觀上具有較可信之特別情
    況。至上開證人雖曾於偵查中具結作證，然參酌其於偵查中
    之證詞，不若調查筆錄詳盡，顯難以取代調查筆錄之證述。
    再者，因證人王柏裕於原審審理時就實際情節不願吐實，已
    無從再取得與調查局調查時相同之陳述內容，縱以其他證據
    替代，亦無由達到同一目的，是上開證人於調查局調查時之
    證述，為證明本案犯罪事實存否所必要，依上揭規定，當具
    有證據能力。
三、又按被告以外之人於偵查中向檢察官所為陳述，除顯有不可
    信之情況者外，得為證據，刑事訴訟法第一百五十九條之一
    第二項定有明文。偵查中對被告以外之人（包括證人、鑑定
    人、告訴人、被害人及共同被告等）所為之偵查筆錄，或被
    告以外之人向檢察官所提之書面陳述，性質上均屬傳聞證據
    。惟現階段刑事訴訟法規定檢察官代表國家偵查犯罪、實施
    公訴，依法其有訊問被告、證人及鑑定人之權，證人、鑑定
    人且須具結，而實務運作時，檢察官偵查中向被告以外之人
    所取得之陳述，原則上均能遵守法律規定，不致違法取供，
    其可信度極高，職是，被告以外之人前於偵查中已具結而為
    證述，除反對該項供述得具有證據能力之一方，已釋明「顯
    有不可信之情況」之理由外，不宜以該證人未能於審判中接
    受他造之反對詰問為由，即遽指該證人於偵查中之陳述不具
    證據能力。查證人即共同被告王柏裕於檢察官偵查中所為之
    證述（見偵字第六二三六號卷第七十至七二頁），業經依法
    具結，且被告王宗晉、李和益及其等之辯護人復未曾提及檢
    察官在偵查時有何不法取供致證人證詞顯不可信之情事，是
    其於偵查中之證述，自得採為本件證據。
四、再鑑定人由審判長、受命法官或檢察官就下列之人選任一人
    或數人充之：(一)就鑑定事項有特別知識經驗者。(二)經政府機
    關委任有鑑定職務者；鑑定之經過及其結果，應命鑑定人以
    言詞或書面報告；法院或檢察官得囑託醫院、學校或其他相
    當之機關、團體為鑑定，或審查他人之鑑定，並準用第二百
    零三條至第二百零六條之一規定，刑事訴訟法第一百九十八
    條、第二百零六條第一項、第二百零八條第一項分別定有明
    文。本件卷附之法務部調查局鑑定書（見偵字第六六七四號
    卷第九頁），雖係被告以外之人於審判外之書面陳述，然法
    務部調查局係臺灣高等法院檢察署關於毒品種類、成份之概
    括選任鑑定機關，此有臺灣高等法院檢察署九十二年十月十
    五日檢文允字第0921001322號函附之「臺灣高等法院檢察署
    檢察長概括選任鑑定人或囑託鑑定機關名冊」足參，則上開
    毒品鑑定通知書，為刑事訴訟法第一百五十九條第一項規定
    之例外情形，應有證據能力。
五、另按刑事訴訟法上「證據排除法則」，係指將具有證據價值
    或真實之證據，因取得程序之違法，而予以排除之法則。茍
    司法警察機關於實施通訊監察時，已合於通訊保障及監察法
    第五條第一項所規定之要件，且依法取得法官所核發之通訊
    監察書，基於該通訊監察所取得之證據，即無證據排除法則
    之適用。且按有事實足認被告或犯罪嫌疑人有最輕本刑為三
    年以上有期徒刑之罪嫌，並危害國家安全或社會秩序情節重
    大，而有相當理由可信其通訊內容與本案有關，且不能或難
    以其他方法蒐集或調查證據者，得發通訊監察書。通訊監察
    書，偵查中由檢察官依司法警察機關聲請或依職權聲請該管
    法院核發，審判中由法官依職權核發，通訊保障及監察法第
    五條第一項第一款、第二項定有明文。查本件被告王柏裕、
    王宗晉所持用之0000000000號、0000000
    000號行動電話之監聽錄音，係經臺灣苗栗地方法院以九
    十八年度聲監續字第六三三號、九十八年度聲監字第四０五
    號核准在案，經核被告王柏裕、王宗晉所涉犯之運輸第三級
    毒品罪，係最輕本刑五年以上有期徒刑之重罪，且該等犯罪
    類型之犯罪過程常係透過電話通聯並以代號、暗碼等隱晦方
    式暗中進行，其犯罪結果戕害不特定國人之身心健康甚鉅，
    自屬危害社會秩序情節重大，而有相當理由可信犯罪嫌疑人
    之通訊內容要與涉案情節有關，且難以其他方法蒐集或調查
    證據，又監聽過程中尚查無任何不法或不當侵害人權保障之
    情事，自屬符合通訊保障及監察法第五條第一項第一款、第
    二項之規定，核係依法所為之監聽，尚無不法取證情事或違
    背法定程序之處。被告王柏裕之辯護人徒以通訊監察書未詳
    為記載「受監察之通訊與犯罪具有關連性之具體事證」，指
    摘上開通訊監察書之核發違背法令要求，為非合法之通訊監
    察書云云，自非可採。又按通訊監察錄音之譯文，僅屬依據
    監聽錄音結果予以翻譯之文字，固具文書證據之外觀，但實
    際上仍應認監聽所得之錄音帶或光碟，始屬調查犯罪所得之
    證物；刑事訴訟法第一百六十五條之一第二項所稱之證物，
    如其蒐證程式合法，並經合法調查，自具證據能力。因此檢
    察官如提出通訊監察錄音之譯文為其證據方法，實乃以其監
    聽所得之錄音帶或光碟，為調查犯罪所得之證物，法院本應
    依刑事訴訟法第一百六十五條之一所列之方法調查，以判斷
    該錄音帶或光碟是否與通訊監察錄音之譯文相符。而監聽錄
    音製作之譯文，雖通常為偵查犯罪機關單方面製作，然若被
    告或訴訟關係人對其真實性並無爭執，經法院於審判期日提
    示譯文供當事人辨認、表示意見並為辯論者，程式自屬適法
    （最高法院九十五年度臺上字第二九五號、九十四年度臺上
    字第四六六五號判決意旨參照）。查本件上開通訊監察既係
    依法定程序所為，則基於該通訊監察所取得之監聽電話錄音
    ，因其取得程序並無違法，通訊監察過程既已符合法定程序
    ，即非傳聞，又司法警察依據該監聽電話錄音而製作之通訊
    監察紀錄譯文，經本院踐行證據調查程序，於審理期日亦已
    踐行提示並告以要旨，而檢察官、被告、辯護人對該等通訊
    監察譯文之真實性並不爭執（按被告王柏裕之辯護人僅爭執
    通訊監察書之核發要件，就譯文內容並未主張有何不實），
    揆諸上述說明，該等通訊監察譯文應具有證據能力。
六、第按被告以外之人於審判外之陳述，雖不符刑事訴訟法第一
    百五十九條之一至之四等四條之規定，而經當事人於審判程
    序同意作為證據，法院審酌該言詞陳述或書面陳述作成時之
    情況，認為適當者，亦得為證據。訴訟當事人於法院調查證
    據時，知有刑事訴訟法第一百五十九條第一項不得為證據之
    情形，而未於言詞辯論終結前聲明異議者，視為有前項之同
    意，刑事訴訟法第一百五十九條之五定有明文。本判決其餘
    所引用之被告以外之人於審判外之言詞或書面陳述，而不符
    合刑事訴訟法第一百五十九條之一至第一百五十九條之四之
    規定者，業經本院於審理時當庭提示而為合法之調查，檢察
    官被告、辯護人於本院審理時均表示無意見，不爭執其證據
    能力，本院復審酌前開證據作成或取得之狀況，並無非法或
    不當取證之情事，且亦無顯不可信之情況，故本院認為以之
    作為本案證據均屬適當，均具有證據能力。
七、末按關於非供述證據之物證，或以科學、機械之方式，對於
    當時狀況所為忠實且正確之記錄，性質上並非供述證據，均
    應無傳聞法則規定之適用；如該非供述證據非出於違法取得
    ，並以依法踐行調查程序，即不能謂無證據能力。本件其餘
    非供述證據，即扣案之愷他命二包、行動電話一具及銑開金
    屬模具之錄影光碟等物，因非屬供述證據，並無傳聞法則之
    適用；又上開扣案之愷他命及行動電話，係依法定程序合法
    所扣得，復與本案具有關聯性，被告、辯護人均未爭執上開
    非供述證據有何違法取得之情形，並經本院於審理中踐行調
    查程序，自均有證據能力。
貳、實體部分：
甲、有罪部分：
一、被告王宗晉經本院合法傳喚未於審判期日到庭，綜合被告王
    宗晉、王柏裕、李和益三人於原審及本院準備程序時之供述
    ，渠等並不否認有於九十八年十一月五日下午三時二十分許
    ，由被告李和益駕駛被告王宗晉所借用之車牌號碼六一００
    －ＸＮ號自用小客車搭載被告王宗晉，共同前往高雄市○○
    街九十六巷二七八弄二號附近公園之紅磚道上，將金屬模具
    搬運上車牌號碼六一００－ＸＮ自用小客車時，當場為法務
    部調查局中部地區機動工作站人員會同內政部警政署保安警
    察第三總隊第一大隊、行政院海岸巡防署中部地區巡防局臺
    中查緝隊及豐原憲兵隊人員查獲，並在該金屬模具內取出第
    三級毒品愷他命二包（淨重一九八七點三九公克、純質淨重
    一六七五點一七公克）等事實，然均矢口否認有何走私、運
    輸第三級毒品之犯行，被告王宗晉辯稱：伊並不知道金屬模
    具內藏有毒品云云，被告王柏裕辯稱：伊並未曾跟王宗晉去
    搬運任何物品，亦未在場，僅有幫王宗晉詢問鐵工廠，另曾
    幫綽號「小賈」之男子查詢貨物，又因「小賈」聯絡不到王
    宗晉，所以伊打電話給李和益，把他們的話轉達給王宗晉，
    九十八年十一月五日當天，王宗晉向伊家人借車，伊並不知
    情云云，被告李和益則辯稱：伊並不知道金屬模具內藏有毒
    品，伊僅係幫王宗晉搬運金屬模具，「小賈」、「小五」那
    些人，伊均不清楚，通聯譯文中王柏裕本來是要找王宗晉的
    ，但找不到，伊只是聯繫王宗晉去幫忙拿東西云云。
二、經查：
  (一)於九十八年十一月五日，夾藏有第三級毒品愷他命二包（淨
    重一九八七點三九公克，純質淨重一六七五點一七公克）之
    金屬模具以包裹走私方式運抵臺灣桃園國際機場並報關後，
    隨由不知情之亞諾士公司以貨運方式自桃園國際機場運出載
    至該公司高雄站，旋即由不知情之亞諾士公司高雄站貨車司
    機黃挺哲於同日下午三時許，將夾藏有第三級毒品愷他命之
    金屬模具，載運至高雄市○○街九十六巷二七八弄二號附近
    ，復以提貨單（提貨單號碼為00000000）上之收件人電話0
    000000000號聯繫，但無法接通，黃挺哲遂透過公
    司小姐聯繫，再與前次運送貨品之提貨單上行動電話號碼0
    000000000號電話聯繫，由被告王宗晉接聽，並指
    示黃挺哲將貨品置放在高雄市○○街九十六巷二七八弄二號
    附近公園之紅磚道上即可，其會自行取走等事實，業據被告
    王宗晉坦認在卷（見偵字第五九七九號卷第五八至六十頁、
    原審卷第四九至五十一頁），復經證人黃挺哲於本院審理時
    證述無誤（見本院卷第一二二、一二三頁），並有亞諾士公
    司之提貨單影本三紙（見偵字第六二三六號卷第九、十頁）
    、門號0000000000、0000000000號行
    動電話通聯調閱查詢單及通聯紀錄（見偵字第六六七四號卷
    第十一至十八頁）等附卷可稽，稽諸上開提貨單及通聯紀錄
    ，證人黃挺哲確於九十八年十一月五日十四時四十七分許，
    以持用之0000000000號行動電話先撥打提貨單上
    所留之0000000000號行動電話，然因無人接聽，
    旋又於同日十四時五十二分許，另撥打000000000
    0號行動電話，經短暫聯繫後，黃挺哲即將載運之貨品金屬
    模具，卸放在高雄市○○街九十六巷二七八弄二號附近公園
    之紅磚道上，且被告王宗晉、李和益均坦承其等確實於貨運
    公司司機載運上開金屬模具至高雄市○○街九六巷二七八弄
    二號附近紅磚道上置放後，再於上開地點搬運金屬模具上車
    等語（見偵字第五九七九號卷第五八至六一頁），是此部份
    事實，應堪信屬實。
  (二)又被告王宗晉、李和益於九十八年十一月五日下午三時二十
    分許，由被告李和益駕駛車牌號碼六一００－ＸＮ號自用小
    客車搭載被告王宗晉，共同前往高雄市○○街九十六巷二七
    八弄二號將金屬模具搬運上上開自用小客車時，當場為法務
    部調查局中部地區機動工作站人員會同內政部警政署保安警
    察第三總隊第一大隊、行政院海岸巡防署中部地區巡防局臺
    中查緝隊及豐原憲兵隊人員查獲，隨後並在該金屬模具內取
    出走私、運輸入境之第三級毒品愷他命二包（淨重一九八七
    點三九公克、純質淨重一六七五點一七公克）之事實，並為
    被告王宗晉、王柏裕、李和益所不爭執，且有法務部調查局
    中部地區機動工作組搜索扣押筆錄、扣押物品目錄表、及查
    獲照片六張及切割上開金屬模具取出第三級毒品愷他命之錄
    影光碟一片等在卷可稽（見偵字第五九七九號卷第三二至三
    四、五三至五五頁、本院卷一外放之證物袋），而該取出毒
    品過程之錄影光碟，並經本院勘驗屬實，製有勘驗筆錄可佐
    （見本院卷二第三九頁反面）。再者，取出之第三級毒品愷
    他命二包，經送法務部調查局檢驗，認其均含第三級毒品愷
    他命成份，合計淨重一九八七點三九公克（空包裝三八點三
    一公克），純度為百分之八四點二九，純質淨重一六七五點
    一七公克乙情，復有法務部調查局九十八年十一月二十日調
    科壹字第09800572120號鑑定書一份附卷可證（見偵字第六
    六七四號卷第九頁）。是被告王宗晉、李和益所搬運之金屬
    模具內，確實藏放第三級毒品愷他命二包之事實，亦堪認定
    。
  (三)查被告王柏裕為調查局人員拘提到案後，於九十八年十一月
    十九日調查時即已坦承犯行，並於筆錄中證稱：「（問：本
    站於九十八年十一月五日在高雄市○○街九十六巷二七八弄
    二號前查獲王宗晉、李和益以國際快遞貨物夾藏毒品方式，
    自中國大陸進口一箱提單號碼00000000之金屬模具，並於同
    日二十三時從該模具中起出毒品愷他命，本件貨品是否為你
    所託運）本件貨品不是我託運，但我有參與聯絡，大陸方面
    將愷他命準備好並夾藏在模具中後，就會跟我與王宗晉聯繫
    ，我們再約定託運時間及地點。」、「（問：提示亞諾士公
    司託運單號00000000、00000000、00000000，九十八年十月
    二十九日、九十八年十月十九日亞諾士公司亦運送內容相同
    之金屬模具回台，上述兩件模具是否為你所託運）那幾件不
    是我所託運，但我知道都有夾藏愷他命，我也都有參與聯絡
    。」、「（問：提示九十八年十月十七日十七時二十分00
    00000000號通訊監察譯文，大陸手機000000
    0000000傳一簡訊至你持有之0000000000
    門號，此門號手機持用人為何人，詳述簡訊內容）是大陸快
    遞業者小五使用的門號，小五傳送此通簡訊是要告知我大陸
    寄送夾藏愷他命毒品之金屬模具有所遲延，所以給我台灣運
    送之快遞業者之電話及單號供我查證。」、「（問：提示九
    十八年十月二十九日0000000000號通訊監察譯文
    ，王宗晉於九十八年十一月六日調查筆錄中坦承於九十八年
    十月二十九日與李和益領取搬運亞諾士公司託運之模具，當
    日王宗晉、李和益均有與你聯繫，你並於九十八年十月二十
    九日十七時四十五分與李和益、王宗晉談及十二厘米、深下
    去１．２嘛、三個輪轉洗五厘米起來、後面那一邊不是凹下
    去的那邊、你知道哪一面等語，是和意義）我當時和他們討
    論如何拆卸金屬模具，以取出夾藏愷他命毒品，王宗晉當時
    應該知道如何拆卸金屬模具，以取出夾藏毒品之方法，只是
    我不知道他為何還要再問我。」、「（問：提示九十八年十
    一月三日及九十八年十一月四日0000000000號通
    訊監察譯文，顯示綽號小五之人再度為你託運一批物品回台
    ，你們通訊內容是否在討論十一月五日下午十五時二十分所
    查扣王宗晉、李和益所領取之提單號00000000夾藏愷他命毒
    品金屬模具）是的。」、「（問：請你詳述大陸方面籌劃以
    金屬模具夾藏愷他命毒品走私入台之參與人員及他們分工的
    角色）主要是綽號小賈及德仔二人所籌劃，小五是不知情之
    快遞業者，大部分均是德仔負責模具寄送，交由小五快遞公
    司運送，他們均是我去年去大陸時所認識。」、「（問：上
    述大陸寄送夾藏愷他命之金屬模具取出知愷他命如何處置）
    取出之愷他命王宗晉清理後會用乾淨塑膠袋包裝好，再等綽
    號德仔請人將貨取走。」、「（問：你是否曾參與夾藏毒品
    模具之製造）我沒有參與，但我知道他們委託哪一家工廠製
    造。」、「（問：提示九十八年十月二十二日十一時三十八
    分0000000000號通訊監察譯文，你與德仔所談何
    事）德仔做好一個模具但從螺絲孔可以看到裡面所夾藏之內
    容物，因為我之前曾從事遠紅外線烤箱機板工作，所以他問
    我要如何補救。」、「（問：提示九十八年十一月一日二十
    時二十五分及九十八年十一月一日二十二時二十五分000
    0000000號通訊監察譯文，內容顯示你與綽號明仔談
    論何事）明仔的意思，是綽號龍仔拿給德仔愷他命品質不好
    ，但卻要價人民幣四萬元一公斤，我告訴明仔品質不好就不
    要，但龍仔表示如果這些愷他命只要成功走私入台，即使屆
    時我與德仔認為品質不好，銷售不出去，龍仔仍願意以新台
    幣五十萬元一公斤再回購這批愷他命。」、「（問：你前稱
    只是居中聯繫愷他命運送，本身並沒有參與交易，為何明仔
    、龍仔、德仔要與你討論愷他命之價格及品質的問題）因為
    龍仔與明仔、德仔並不認識，因此才需要我居中協調。」、
    「（問：前述譯文顯示明仔告知龍仔提供之愷他命品質不佳
    ，但因龍仔願意承諾愷他命只要成功走私入台，龍仔仍願意
    以新台幣五十萬元一公斤再回購該批愷他命，所以你就依照
    明仔的指示匯了一筆錢過去給明仔，顯示你有出資參與此次
    愷他命交易，你作何解釋）我會匯錢過去是因德仔參與此次
    愷他命交易，但資金不足，所以向我借貸，德仔並表示等到
    他成功走私入台後，將分配給我一定比率之利潤。」等語（
    見偵字第六二三六號卷第六至八頁）；復於同日檢察官偵查
    時證稱：「去年我在大陸珠海認識一位綽號德仔的男子，今
    年上半年時我請王宗晉到大陸珠海我朋友那邊做網路拍賣工
    作，王宗晉做不習慣沒有做，之後王宗晉在大陸認是德仔、
    小賈，王宗晉在大陸跟他們說好要從大陸運毒品進來，到時
    候要他負責領貨，王宗晉回台灣要領東西時跟我說這件事，
    說他要幫人家領東西。」、「毒品都是由貨運運送，他們都
    固定委託一家，名稱我不記得。」、「第一次在十月中旬也
    是由德仔自珠海同一家貨運公司寄了一公斤的Ｋ他命，裝在
    金屬模具內，也是由王宗晉接貨，貨寄出來後，大陸珠海那
    邊會打電話給我，並把貨運公司的電話告訴我，並會跟王宗
    晉說到貨時間，如果有什麼問題，我也可以直接問貨運公司
    ，該次寄的一公斤毒品我先送到阿蓮鄉工廠打開模具，之後
    王宗晉取出，並將表面毒品袋子清乾淨，之後德仔會聯絡人
    來拿，．．．我原本欠德仔二萬多人民幣，德仔說我幫他做
    ，他會把我欠他的錢扣掉，．．．第二次是在十月二十幾日
    ，也是德仔從珠海同一家貨運公司寄了一公斤的Ｋ他命，也
    是放在金屬模具內，接貨人是王宗晉，聯絡方式都跟前一次
    一樣，．．．貨到後也是送到阿蓮鄉的工廠切開取出Ｋ他命
    後，我跟王宗晉一起拿到高雄市楠梓區燦坤前交給德仔聯絡
    的人。」、「十一月一、二日德仔跟我說有貨進來，但數量
    多少沒有說，只知道也是Ｋ他命，領貨方式跟前述一樣，貨
    到了貨運行會跟王宗晉聯絡，貨到了王宗晉也會跟我說，因
    為我要事先聯絡工廠準備，所以我在十一月五日去聯絡阿蓮
    鄉的工廠，這一次王宗晉在領貨時就被查獲。」、「當天李
    和益沒有上班，王宗晉就找李和益去幫忙搬東西。」、「王
    宗晉要去領貨之前有先到我家裡跟我借家裡沒有使用的車，
    當天李和益跟王宗晉在一起，所以當天李和益機車也停在我
    家。」、「（問：王宗晉稱第二次李和益也有去幫忙搬貨）
    第二次我沒有跟去工廠，是毒品取出後，我才跟去燦坤交貨
    ，所以那一次我不知道李和益有沒有去。」、「（問：提示
    十月二十九日十七時二十五分通訊監察譯文，你打電話給王
    宗晉，通話內容是何意思）這些對話是我跟李和益的對話，
    當時李和益跟王宗晉在工廠，他們不知道工廠如何代工，所
    以打電話來問我，我覺得怪，因為王宗晉曾經做過了為何還
    不會，寬五厘米等語是要工廠切模具切深到一點二厘米時，
    再轉角切五厘米深進去再往下切，切成ㄣ字型。」等語（見
    偵字第六二三六號卷第七十至七三頁）；又於九十八年十二
    月二十五日偵查中具結證稱：「（問：三次載運金屬模具，
    內都藏有愷他命【筆錄誤載為安非他命】）大陸地區小賈在
    第一次去小五那邊寄，當時預計模具在星期五會到，後來小
    賈打電話給我，說為何沒有到，我才打電話給小五問情形如
    何，他就聯絡說星期六上午可以到，星期六又沒到貨，他們
    就發簡訊將到貨相關資料給我，讓我可以打電話去台灣快遞
    公司詢問，因為星期六、日快遞公司休息無法查詢，星期一
    貨就到了，他們就叫王宗晉去接貨，當時我是受命查詢，王
    宗晉領到貨後就打電話問我哪裡可以切割模具，我們二人就
    一起去找銑床工廠，找到一家銑床工廠，就將模具切割。」
    、「第二貨到之後，小五為怕小賈對他印象不好，事先跟我
    說貨到了，我不需作其他處理，因為台灣快遞公司會直接聯
    絡王宗晉領取模具時間、地點，王宗晉領到模具後沒有跟我
    聯絡，他會直接載到工廠切割、取出，取出後小賈會叫他台
    灣的人去找王宗晉取貨，我只參與聯絡、找工廠切割。」、
    「第三次情形也是跟第二次情形一樣。」等語（見偵字第五
    九七九號卷第八七、八八頁），經核被告王柏裕上開證述，
    與附表所示之通訊監察譯文內容相符，且被告王柏裕所言切
    割金屬模具取出第三級毒品愷他命之方式，亦據證人郭英堂
    於本案審理時證述無誤（見本院卷第一二三頁反面、一二四
    頁）。再者，被告王宗晉、李和益於九十八年十一月五日所
    駕駛之六一００－ＸＮ號自用小客車，車主為王方春代，而
    王方春代則係被告王柏裕之母親乙節，並有車號查詢汽車車
    籍暨被告王柏裕全戶戶籍資料在卷可憑（見本院卷二第六十
    、六二頁），綜上所陳，堪認被告王柏裕上開證詞，確與事
    實相符，而可採信，顯示被告王柏裕、王宗晉就本案而言，
    二人角色、分工不同，被告王柏裕應係居中聯繫者，而被告
    王宗晉則係在臺灣負責接應者。
  (四)被告王宗晉雖辯稱其於搬運之前不知金屬模具內藏有第三級
    毒品愷他命云云，而被告王柏裕復於原審審理中翻異前詞，
    另證稱伊不知金屬模具中藏放何物，至調查站時才知裡面藏
    有毒品，伊僅係介紹貨運行給他們，且伊並未見到王宗晉交
    付毒品給他人，之前所為之陳述，均為查獲後因見到起出毒
    品而自行想像云云。然查，被告王宗晉於原審訊問及準備程
    序中業已供承：「（王柏裕是否與你一起運輸第三級毒品）
    是的。」、「（王柏裕是否也知道運輸的是第三級毒品）是
    的。」、「（為何第三次王柏裕知道是運輸毒品）因為是綽
    號小賈與他聯絡的。」、「前二次我不知道裡面有愷他命，
    第三次我知道是運輸毒品。」、「三次都是貨運行直接打電
    話給我，好像是貨運行會計還是誰打電話給我，當貨物到達
    後，他們就會打電話給我。」、「（王柏裕知道你們是在運
    輸第三級毒品愷他命）知道。」、「我第一次只是幫忙人家
    搬模具而已，我不知道有毒品，第二次、第三次我才知道模
    具裡面有毒品。第一次是綽號小賈叫我去搬的，小賈派人跟
    我講的，那個人我不認識，我們筆錄裡面所說的裕哥、阿裕
    就是王柏裕，小賈不是透過王柏裕來跟我講的，那個人是男
    的，大概三十幾歲的人。小賈第一次派一個三十幾歲男的來
    親自跟我講，他說如果我接到貨運公司的電話，就把模具搬
    到楠梓立仁街那邊去，因為我先前有跟綽號小賈認識，所以
    是綽號小賈拜託我的，跟我講的那個人有跟我說報酬是三、
    四萬元，我是下午去搬的，正確日期忘記了，但是記得是十
    月份，三次都是下午去搬，第一次是下午一、二點的時候，
    第一次是先搬再拿三、四萬元的報酬，我第一次我搬不動，
    我看到公園有阿伯，我就跟阿伯說我搬不動，請阿伯幫我搬
    ，從立仁街搬到車上，載運到高雄縣梓官地區之鐵工廠，我
    是開三菱的車子，是跟朋友借的，之前綽號小賈有透過那個
    拿錢給我的人幫忙找車床的工廠，還沒有搬運之前，那個人
    就跟我說要我與王柏裕幫忙找車床的工廠，因為王柏裕也認
    識小賈，在第三次搬運毒品的時候，王柏裕有跟我說小賈有
    打電話跟他聯絡，聯絡什麼事情我不知道，因為我有看到王
    柏裕在打電話，我問是打給誰，王柏裕說是小賈打來的。第
    一次搬運毒品，那家車床工廠是我幫忙小賈找的，小賈叫我
    找車床工廠做什麼，我也不知道，只知道好像是要車東西，
    我把模具搬過去之後，我就走了，那家高雄縣梓官地區之鐵
    工廠的名字我不知道，我拿模具去那家車床工廠交給一個師
    傅，那個師傅的名字我忘了問，小賈說搬過去就好，他會派
    人處理，我的工作範圍就是把模具搬運過去而已，那個報酬
    四萬元有拿到了，是同樣那個三十幾歲的成年男子拿給我的
    ，那個男子我都叫他兄哥，我搬完之後隔了一、兩天，那個
    人就把錢拿給我，第一次搬運毒品時，王柏裕都沒有打電話
    給我。第二次搬運毒品，因為第一次搬運毒品時，綽號兄哥
    的就有留壹支手機（即扣案之扣案物品目錄表編號八NOKIA
    沒有SIM卡的手機）給我，所以第二次貨運公司就直接與我
    聯絡，說要到同樣的立仁街，模具是放在那邊房子的騎樓下
    ，那個模具是用木箱裝的，還有焊鐵條，就一個木箱。」等
    語（見原審卷第二十、二一、四九、五十頁），另於偵查中
    自承：「（問：如何知道要去該處搬運模具）小賈給我地址
    及貨運公司電話」、「司機打電話過來，說他已經快到約定
    地址，問我模具要放何處，我就跟司機說放在地上就好」、
    「小賈有交付一支行動電話給我，貨運公司打電話給小賈給
    我的電話號碼」、「（問：該支電話現在何處）聯絡之後，
    我將SIM卡抽出並丟棄，手機被中機組人員扣案」、「（問
    ：手機SIM卡是否普通的東西，為何電話聯絡完畢，要抽出
    來）小賈交代我這樣做的」、「（問：司機卸貨時你是否在
    場）不在場」、「（問：司機有無先跟小賈聯絡好不用簽收
    ）我不清楚，我只負責搬貨，而且司機打電話來也沒有說要
    簽收」、「（問：筆錄中你稱曾經幫小賈搬貨好幾次）是，
    總共幫他連本次共搬運過三次」、「（問：搬運的物品是否
    都一樣）外觀都差不多」、「（問：前後幫忙搬運機具二次
    有何好處）都各拿三、四萬元，第一次拿的我自己獨得，第
    二次與李和益搬運，我有拿幾千元給李和益當零用錢」、「
    （問：本次若搬運成功有何好處）代價差不多」等語（見偵
    字第五九七九號卷第五八至五九頁），核與證人黃挺哲於本
    院審理中證稱卸放貨物地點是接聽電話者（即被告王宗晉）
    告知等語相符。衡諸常情，倘如「小賈」自中國大陸地區非
    法進口至臺灣地區，並由不知情之亞諾士公司以貨運方式自
    桃園國際機場運送至該公司高雄站後，再由該公司貨車司機
    黃挺哲運送之金屬模具係一般貨品，其大可委託貨運公司直
    接運送至一定住家、公司地址即可，豈有由貨運公司司機將
    上開金屬模具任意置放在路邊之可能，況且被告王宗晉搬運
    一次即可獲得三至四萬元之報酬，亦顯與市場上貨運行情不
    符，且「小賈」亦無須另行委託「兄哥」交付行動電話一支
    供被告王宗晉使用，SIM卡片更無必要使用後隨即丟棄才是
    。是由上述各情，顯然被告王宗晉於該次愷他命運送前，即
    已知金屬模具內藏放何物。況且，參酌前述，被告王宗晉於
    本次運送前已經搬運過二次類似之金屬模具，且被告王宗晉
    於九十八年十月二十九日曾以被告李和益所持用之0000
    000000號行動電話與被告王柏裕所持用之00000
    00000號行動電話聯繫，電話內容談及：「A（王柏裕
    ）：會不會講？C（李和益）：有阿，晉仔有跟他講了阿。
    」、「A：喔，他有下去弄了喔？C：還沒有呢，現在才在搬
    機仔而已」、「A：喔，好阿。C：還沒有阿，裕哥，你說深
    下去１．２嘛。」、「A：１２厘米喔。C：深下去１．２嘛
    ，三個輪轉洗５厘米起來」、「A：嘿，對。C：喔，好好，
    有阿，晉仔有跟他講好了」、「A：後面那一邊，不是凹下
    去的那邊，是另外、、、底拉。C：底？等一下你跟晉仔講
    」、「B（王宗晉）：喂。A：你知道哪一面喔？B：嘿，好
    。A：嗯，好阿。B：好」等語（參見附表所示九十八年十月
    二十九日十七時四十五分許之通訊監察譯文）；另被告王宗
    晉於偵查中亦坦承金屬模具要銑多深都是人家交待，第二次
    （即九十八年十月二十九日）是被告李和益跟鐵工廠的師父
    講的，第二次送金屬模具去岡山，是當天切開後才知道裡面
    有東西等語（見偵字第五九七九號卷第五九頁）。是被告王
    宗晉於九十八年十月二十九日即已經知道金屬模具內確實藏
    有東西，並且搬往鐵工廠後還依照指示交待鐵工廠師父如何
    銑開金屬模具，再佐以前述被告王柏裕之證詞、本件提領金
    屬模具過程異常（無實際送貨地點、任意棄置路旁、取貨時
    刻意繞行），均在在徵顯被告王宗晉於九十八年十一月五日
    第三次搬運金屬模具時，顯然業已知悉「小賈」所委託搬運
    之金屬模具內，確實有藏放第三級毒品愷他命無誤，被告王
    宗晉於原審及本院審理時翻異前詞，辯稱伊事前不知情云云
    ，要屬卸責之詞，殊無可採。
  (五)至於被告李和益辯稱：伊並不知道金屬模具內藏有毒品，伊
    僅係幫王宗晉搬運金屬模具云云，而同案被告王宗晉復於原
    審審理時證稱被告李和益並不知道該金屬模具內藏放有第三
    級毒品愷他命云云（見原審卷第一六七頁以下）。然查，被
    告李和益於原審審理時自承：其搬運一次可以獲得五千元的
    報酬，其與被告王宗晉於九十八年十月二十九日有搬運過一
    次，將金屬模具搬到高雄縣岡山的鐵工廠，搬運前有問被告
    王宗晉金屬模具裡面是有何東西等語（見原審卷第十八至十
    九頁、第八九頁），而被告王宗晉於原審審理時亦證稱：委
    託被告李和益搬運之報酬為五千元，第二次搬運（九十八年
    十月二十九日）有給被告李和益五千元等語（見原審卷第五
    十頁、原審聲羈字第三二七號卷第九頁），復觀之被告李和
    益於九十八年十月二十九日曾以其持用之00000000
    00號行動電話與被告王柏裕所持用之000000000
    0號行動電話聯繫，電話內容談及有關金屬模具如何銑開，
    且對於銑開之細節均多所陳述，已如前述（參見附表所示九
    十八年十月二十九日十七時四十五分許之通訊監察譯文），
    是被告李和益第二次搬運金屬模具時應已知悉係將金屬模具
    搬運至鐵工廠銑開，故其顯然知道該金屬模具內應有藏放物
    品才是。再參以被告李和益於九十八年十一月五日十三時三
    十五分許，主動以其所持用之上揭行動電話與被告王宗晉持
    用之0000000000號行動電話聯繫，陳稱：「B （
    李和益）：在睡覺喔？A（王宗晉）：嗯」、「B：今天怎麼
    樣？工作？A：要晚一點。」、「B：阿？A：晚一點阿。」
    、「B：要晚一點喔？A：嘿阿，到了會打給你」、「B：好
    好，你看怎麼樣再打給我。A：嗯」等語，此有通訊監察譯
    文在卷可證（見偵字第五九七九號卷第二五頁），顯然被告
    李和益早已知悉當日要與被告王宗晉共同搬運金屬模具一事
    ，而非受被告王宗晉臨時之邀，且被告李和益復將上開搬運
    金屬模具事情當成「工作」，其方於九十八年十一月五日主
    動打電話詢問被告王宗晉「工作」狀況，再徵諸被告李和益
    於偵查中自承：當日到達現場後，並沒有直接停車，反而依
    照被告王宗晉之指示，在附近繞幾圈等語（見偵字第五九七
    九號卷第六一頁），倘被告李和益如僅係單純幫被告王宗晉
    搬運模具，又何須在現場故意虛繞幾圈，以避人耳目？又如
    僅係因為幫助朋友即被告王宗晉搬運，則被告王宗晉又何須
    交付被告李和益五千元之報酬，且搬運一次即可獲得五千元
    之報酬亦顯與市場之行情有違；加諸被告王柏裕於九十八年
    十一月三日十八時二十分許，受綽號「小五」之快遞業者通
    知，得知上開夾藏有第三級毒品愷他命之金屬模具將於後天
    下午（即十一月五日下午）約四時許抵達，旋於九十八年十
    一月五日十六時二十九分許起，多次以其持用之00000
    00000號行動電話撥入被告李和益持用之000000
    0000號行動電話（上開通聯情形，詳見附表所示之通訊
    監察譯文），被告王柏裕撥打電話之目的，顯然是為確認上
    開金屬模具有無安然送達，蓋被告李和益若僅係單純受被告
    王宗晉之邀而來幫忙搬運金屬模具，按理被告王柏裕欲查詢
    送達情形，與被告王宗晉聯繫即可，何以反多次聯繫被告李
    和益，是從上開各情，堪認被告李和益於九十八年十一月五
    日搬運上開金屬模具前，應即與被告王柏裕等其餘共犯素有
    聯繫，且對非法走私入境之金屬模具內夾藏有第三級毒品愷
    他命乙情，應已知悉，其猶同意與被告王宗晉擔任在臺灣負
    責接應運送之分工，渠等間具有犯意之聯繫自可確認。是被
    告李和益辯稱伊不知金屬模具藏有毒品云云，當無足採信，
    而被告王宗晉於原審審理時具結證稱被告李和益並不知道金
    屬模具內有藏放物品云云，亦係迴護被告李和益之詞，核無
    可信。
  (六)綜上所述，本案被告王柏裕、王宗晉、李和益三人，均知上
    開金屬模具夾藏有第三級毒品愷他命，仍基於自中國大陸地
    區走私運輸屬於管制物品之第三級毒品愷他命進入臺灣地區
    之犯意，與綽號「小賈」、「德仔」及「兄哥」等男子共謀
    並分工，居中聯繫或負責在台接應，渠等犯行犯行明確，洵
    堪認定，應予以依法論科。
三、論罪科刑：
  (一)按毒品危害防制條例於九十八年五月二十日修正公布，並於
    同月二十二日施行。又法規之制定與法規之修正，如有特定
    生效日之必要者，依中央法規標準法第十四條或第二十條第
    二項準用第十四條之規定，應分別特定其施行日期。法規制
    定或前次修正基於特殊因素所特定之施行日期，並不適用於
    日後修正或再次修正之條文。又法律之制定或修正，若未明
    定施行日期者，中央法規標準法雖未規定應自何時生效，然
    法律既經制定或修正並經總統公布，自應依一般原則，自公
    布日起算至第三日發生效力。至於九十二年七月九日修正公
    布之毒品危害防制條例第三十六條規定：「本條例自公布後
    六個月施行。」其立法理由係謂：「(1)依修正草案第二條第
    三項規定，法務部需會同衛生署成立審議委員會每三個月定
    期檢討調整毒品之分級及品項，而本次新增第四級毒品，有
    需要在新法施行前先經該審議會檢討後再調整公布，爰預留
    六個月緩衝期，以利處理。(2)依本條例新修正之規定，有必
    要再訂定相關子法及修正相關法規，以配合本條例之施行，
    故亦有需要預留適當緩衝期，以利訂頒相關子法及相關法規
    之配合修正。」故該條規定，顯係因應該次修正之需，始預
    留適當之緩衝期。與本次之修正並未定有施行日期之特別規
    定，且亦未明示係基於何特殊因素而修正，自並不能適用九
    十二年七月九日修正公布之毒品危害防制條例第三十六條自
    公布後六個月施行之規定（司法院九十八年六月二十九日院
    臺廳刑一字第０九八００一四六四三號函示意旨參照）。是
    於九十八年五月二十二日毒品危害防制條例修正施行後，有
    違反毒品危害防制條例之行為，自應依修正後之規定論處，
    合先敘明。
  (二)次按愷他命為毒品危害防制條例第二條第二項第三款所列之
    第三級毒品，並係行政院依懲治走私條例第二條第三項規定
    公告之「管制物品項目及其數額」甲項第四款所列管制進出
    口之物品，不限其數額，均不得私運進口及運輸。又自大陸
    地區私運物品進入臺灣地區者，以私運物品進口論，懲治走
    私條例第十二條亦有明文。再按運輸毒品罪祇以所運輸之毒
    品已實施運送為已足，並非以運抵目的地為完成犯罪之要件
    ，換言之，區別該罪既遂、未遂之依據，應以已否起運為準
    ，既已起運，構成該罪之輸送行為即已完成，不以達到目的
    地為既遂條件（最高法院九十二年度台上字第三０九六號判
    決意旨參照）。又共同正犯之成立，祇須具有犯意之聯絡，
    行為之分擔，既不問犯罪動機起於何人，亦不必每一階段犯
    行，均經參與（最高法院三十  四年上字第八六二號判例意
    旨參照）。查被告王宗晉、王柏裕與綽號「小賈」、「德仔
    」、「兄哥」等人，將藏放第三級毒品愷他命之金屬模具，
    自中國大陸地區深圳機場以空運之方式運輸至臺灣地區，於
    九十八年十一月五日該包裹運抵臺灣桃園國際機場報關後，
    再指定不知情之亞諾士公司以貨運方式自桃園國際機場將夾
    藏第三級毒品愷他命之金屬模具載至該公司高雄站，再由不
    知情之證人黃挺哲於同日下午三時許，由亞諾士公司高雄站
    載運至高雄市○○街九十六巷二七八弄二號附近，再由被告
    王宗晉與同具犯意聯絡之被告李和益共同搬運上車，其等私
    運管制物品毒品愷他命進口及運輸毒品愷他命之行為即已經
    完成，而屬既遂之狀態。故核被告王宗晉、王柏裕、李和益
    所為，均係犯毒品危害防制條例第四條第三項之運輸第三級
    毒品罪及懲治走私條例第十二條、第二條第一項之私運管制
    物品進口罪。被告王宗晉、王柏裕、李和益與姓名年籍不詳
    綽號「小賈」、「德仔」、「兄哥」等人間，就上開走私及
    運輸第三級毒品愷他命之犯行，各司其職，互有分工，彼此
    間具有犯意聯絡及行為分擔，均為共同正犯。被告等人利用
    不知情之航空公司及亞諾士公司等負責人員，將第三級毒品
    愷他命自大陸地區走私運輸進入臺灣地區，均構成間接正犯
    。被告等以一私運行為同時觸犯上開二罪名，構成想像競合
    犯，應依刑法第五十五條之規定，從一重之運輸第三級毒品
    罪處斷。其等持有第三級毒品愷他命之低度行為（按被告等
    因走私運輸而持有之第三級毒品，純質淨重達一六七五點一
    七公克），為其運輸第三級毒品愷他命之高度行為所吸收，
    不另論罪。
  (三)毒品危害防制條例第十七條第二項規定：「犯第四條至第八
    條之罪於偵查及審判中均自白者，減輕其刑。」旨在獎勵犯
    罪人之悛悔，同時使偵查或審判機關易於發現真實，以利毒
    品查緝，俾收防制毒品危害之效；另鑑於毒品危害防制條例
    第四條至第八條所規定犯罪之處罰內容均非輕微，願意勇於
    面對而不推諉卸責者，當深具決心與勇氣，外界對類此有心
    懺悔遷善者，當給予高度鼓勵。是以法院援引適用該條項之
    規定時，固然應採取較為寬鬆之標準，然仍應以被告於偵查
    及審判中均有自白，始有上開條項之適用。查本案被告李和
    益始終否認犯行，而被告王柏裕固於調查局人員訊問及檢察
    官偵查時自白犯行，惟其後於原審及本院歷次審訊時，均否
    認犯行，推稱伊並不知情，另被告王宗晉，雖曾於原審九十
    八年十二月三十一日初次訊問時坦白認罪，供承其有運輸第
    三級毒品之犯行，然觀其於調查局人員訊問及檢察官偵查時
    ，均極力否認犯罪，未曾自白犯行，是以被告王柏裕、王宗
    晉、李和益等三人，俱不符合偵查及審判中均自白之規定，
    自無得依毒品危害防制條例第十七條第二項之規定減輕其刑
    。
四、原審就被告王宗晉、李和益於九十八年十一月五日該次犯行
    予以論罪科刑，固非無見，惟查：(1)被告王柏裕於本案固未
    親自參與走私或運輸第三級毒品愷他命等行為，然如前述，
    被告王柏裕係屬居中聯繫之角色，於毒品起運前，即與被告
    王宗晉、李和益暨綽號「小賈」、「德仔」、「兄哥」等不
    詳男子間互為分工，彼此間均為共同正犯之關係，原審未為
    詳察，遽以被告王柏裕辯稱未參與運輸毒品犯行為可採信，
    而為其無罪之諭知，顯有未當。(2)依本案相關卷證或被告王
    柏裕、王宗晉之證詞，固無法證明被告李和益曾與綽號「小
    賈」、「德仔」或「兄哥」等共犯直接聯繫，且係因被告王
    宗晉之邀，始參與本案，惟如前述，被告李和益非於扣案之
    第三級毒品愷他命私運進入臺灣，並運抵高雄市後始行參與
    ，其於上開毒品起運前，即已知悉被告王柏裕、王宗晉與綽
    號「小賈」、「德仔」、「兄哥」等人即將私運之夾藏有第
    三級毒品愷他命之金屬模具走私運輸入境，並應允於該金屬
    模具運抵高雄後代為搬運輸送，是被告李和益固未參與每一
    階段之犯行，惟其既與被告王柏裕、王宗晉暨綽號「小賈」
    、「德仔」、「兄哥」等人具走私及運輸第三級毒品之犯意
    聯絡，並同意擔任上開毒品運抵臺灣後之接應角色，則依共
    犯理論，被告李和益自應論以全部罪責，原審僅論被告李和
    益運輸第三級毒品觸犯毒品危害防制條例第四條第三項之罪
    ，對違反懲治走私條例之私運管制物品進口罪部分，卻為不
    另為無罪之諭知，自有未洽。是被告王宗晉、李和益上訴否
    認犯行，固無足取，惟檢察官上訴指摘原審就九十八年十一
    月五日該次犯行為被告王柏裕無罪之諭知，認事用法實有未
    當，即屬有據，且本案另就被告李和益違反懲治走私條例罪
    部分確有上開可議之處，自應由本院將原判決關於被告王宗
    晉、李和益有罪部分，及被告王柏裕被訴於九十八年十一月
    五日共同走私運輸第三級毒品而諭知無罪部分均撤銷改判。
    爰審酌被告等貪圖私利，無視於毒品對於他人健康之戕害及
    國家對於杜絕毒品犯罪之禁令，與綽號「小賈」、「德仔」
    、「兄哥」等人走私、運輸為數可觀之第三級毒品愷他命入
    境，雖經及時查獲，未造成實際重大危害，但惡性非輕，兼
    慮及本件被告等之參與程度不同，被告王宗晉係實際接運者
    ，被告王柏裕係居中聯繫者，被告李和益則係因被告王宗晉
    之邀始參與本案幫忙載運夾藏毒品之金屬模具，被告等人參
    與程度及惡性顯然輕重有別，再審酌被告等自本案能獲取之
    利益數額有限，另考之被告等人之智識程度、生活情狀，暨
    犯後被告對於所犯有無坦白承認等一切情狀，分別量處如主
    文第二項所示之刑，以資懲儆。
五、沒收部分：
  (一)按毒品危害防制條例第十八條第一項前段之規定，應予沒收
    銷燬之毒品，以經查獲之第一、二級毒品為限。又毒品依其
    成癮性、濫用性及對社會危害性，共分為四級，上開條例並
    就製造、運輸、販賣、意圖販賣而持有、以非法方法使人施
    用、引誘他人施用及轉讓不同品項之毒品等行為，分別定其
    處罰。至施用或持有第三、四級毒品，因其可罰性較低，故
    未設處罰之規定，僅就施用及持有第一、二級毒品科以刑罰
    。然鑑於第三、四級毒品均係管制藥品，特於同條例第十一
    條之一明定無正當理由，不得擅自持有；同條例第十八條第
    一項後段復規定查獲之第三、四級毒品，無正當理由而擅自
    持有者，沒入銷燬之。從而，依同  條例第十八條第一項後
    段應沒入銷燬之毒品，專指查獲施用或持有之第三、四級毒
    品而言；倘係查獲製造、運輸、販賣、意圖販賣而持有、以
    非法方法使人施用、引誘他人施用或轉讓第三、四級毒品，
    既屬同條例相關法條明文規定處罰之犯罪行為，即非該條項
    應依行政程式沒入銷燬之範圍。又同條例第十九條第一項所
    定「供犯罪所用或因犯罪所得之物」，係指犯第四條至第九
    條、第十二條、第十三條或第十四條第一項、第二項之罪所
    用或所得之物，不包括毒品本身在內，是尚不得援用此項規
    定為第三、四級毒品之沒收依據。再同條例對於查獲之製造
    、運輸、販賣、意圖販賣而持有、以非法方法使人施用、引
    誘他人施用及轉讓第三、四級毒品之沒收，並無特別規定，
    如其行為已構成犯罪，則該毒品即屬不受法律保護之違禁物
    ，應回歸刑法之適用，依刑法第三十八條第一項第一款之規
    定沒收之，始為適法（最高法院九十六年度台上字第八九號
    判決要旨參照）。經查：扣案之第三級毒品愷他命二包，經
    送法務部調查局檢驗，認其均含第三級毒品愷他命成份，合
    計淨重一九八七點三九公克（空包裝三八點三一公克），純
    度為百分之八四點二九，純質淨重一六七五點一七公克，此
    有法務部調查局九十八年十一月二十日調科壹字第09800572
    120號鑑定書一份附卷可證（見度偵字第六六七四號卷第九
    頁），為管制之第三級毒品，屬違禁物；而其包裝用之塑膠
    袋二個，以現今採行之鑑驗方式，包裝袋仍會殘留微量毒品
    而無法將之完全析離，應視同愷他命毒品之一部，屬違禁物
    ，均應依刑法第三十八條第一項第一款之規定宣告沒收。
  (二)又按毒品危害防制條例第十九條第一項前段「犯第四條至第
    九條、第十二條、第十三條或第十四條第一項、第二項之罪
    者，其供犯罪所用或因犯罪所得之財物，均沒收」係屬強制
    規定，採義務沒收原則，固為刑法之特別規定，但上開法條
    既無「不問屬於犯人與否，沒收之」之規定，仍應以該物品
    屬於犯人所有者為限；亦即係指於裁判時為共犯（包括共同
    正犯、從犯及教唆犯）者間所有者而言（最高法院九十年度
    台上字第六二六號、九十三年度台上字第三二六０號判決意
    旨參照）。查本案扣案之被告王宗晉所使用之NOKIA廠牌行
    動電話一支（不含SIM卡），係綽號「兄哥」交付被告王宗
    晉，業據本院闡述如前，且係供被告王宗晉聯繫運輸毒品愷
    他命之用，應依毒品危害防制條第十九條第一項前段之規定
    ，宣告沒收。
乙、無罪部份（即上訴駁回部分）：
一、公訴意旨略以：被告王柏裕、王宗晉均明知第三級毒品愷他
    命係政府公告管制進口之物品，非經許可不得運輸進口，竟
    與年籍姓名不詳、綽號「德仔」、「小賈」之成年男子共同
    基於走私、運輸愷他命之犯意聯絡，先於九十八月十月十七
    、十七日，由綽號「德仔」及「小賈」等在中國大陸地區，
    將愷他命夾藏於金屬模具中，再交由年籍姓名不詳、綽號「
    小五」之在中國大陸地區快遞業者，自中國大陸地區將夾藏
    有愷他命之模具由大陸深圳機場以空運之方式走私、運輸並
    由桃園國際機場入境臺灣地區，於報關後則由臺灣亞諾士航
    空貨運承攬有限公司接運。綽號「小五」者交寄後則以交寄
    及航班情形告以被告王柏裕，被告王柏裕再轉知被告王宗晉
    。其後即由被告王宗晉與臺灣亞諾士航空貨運承攬有限公司
    之司機黃挺哲聯絡，被告王宗晉且為躲避查緝，乃與黃挺哲
    約定由黃挺哲逕將運送之模具逕卸載於高雄市○○區○○街
    九十六巷二七八弄二號前之紅磚道上，嗣再由被告王宗晉於
    同年月十九日某時前往搬運。被告王宗晉取得該模具後即與
    被告王柏裕前往高雄縣梓官地區之鐵工廠以銑床切開該模具
    並取出走私、運輸入境之愷他命（重量約一公斤）。嗣再將
    該愷他命交予綽號小賈指定之人。其後被告王柏裕、王宗晉
    再承前與綽號德仔及小賈等走私、運輸愷他命之犯意聯絡，
    亦循相同運輸方式，於同年月二十七、二十七日由中國大陸
    地區走私、運輸愷他命由桃園國際機場入境，並指定亞諾士
    公司之司機黃挺哲將金屬模具卸載在高雄市○○區○○街九
    十六巷二七八弄二號前之紅磚道上。嗣再由被告王宗晉與亦
    可得而知搬運之模具內藏有愷他命毒品之被告李和益於同年
    月二十九日某時，在上開地點搬運該模具，再與被告王柏裕
    共同前往高雄縣岡山地區之鐵工廠以銑床切開該模具以取出
    走私、運輸入境之愷他命。其後再於高雄市楠梓地區，將該
    愷他命交予綽號小賈指定之人。因認被告王柏裕、王宗晉另
    涉犯走私運輸第三級毒品愷他命二次，被告李和益另涉犯走
    私運輸第三級毒品愷他命一次等罪嫌云云。
二、按犯罪事實應依證據認定之，無證據不得認定犯罪事實；不
    能證明被告犯罪者，應諭知無罪之判決，刑事訴訟法第一百
    五十四條第二項、第三百零一條第一項分別定有明文。又事
    實之認定，應憑證據，如未能發現相當證據，或證據不足以
    證明，自不能以推測或擬制之方法，為裁判基礎；且認定犯
    罪事實所憑之證據，雖不以直接證據為限，間接證據亦包括
    在內，然而無論直接證據或間接證據，其為訴訟上之證明，
    須於通常一般之人均不致有所懷疑，而得確信其為真實之程
    度者，始得據為有罪之認定，倘其證明尚未達到此一程度，
    而有合理之懷疑存在而無從使事實審法院得有罪之確信時，
    即應由法院為被告無罪之判決，最高法院著有四十年台上字
    第八六號判例、七十六年台上字第四九八六號判例可資參照
    。且按認定犯罪事實應依證據，為刑事訴訟法所明定，故被
    告否認犯罪事實所持之辯解，縱屬不能成立，仍非有積極證
    據足以證明其犯罪行為，不能遽為有罪之認定，亦有最高法
    院三十年上字第一八三一號判例意旨可資參照。
三、公訴意旨認被告王柏裕、王宗晉、李和益另犯有上開走私、
    運輸第三級毒品等犯行，無非係以：被告王柏裕之自白、如
    附表所示之通訊監察譯文及提貨單影本二紙為其主要論據。
    被告王宗晉經本院合法傳喚未於審判期日到庭，綜據被告王
    宗晉、王柏裕、李和益三人於本院準備程序及審理時之辯解
    ，均堅詞否認有何上開犯行，除被告王宗晉堅稱伊應為無罪
    外，被告王柏裕辯稱：第一次（九十八年十月十九日）伊幫
    小賈詢問貨物，是因為小五是伊認識的朋友，且伊並未與王
    宗晉去搬運任何東西，伊僅係幫王宗晉詢問鐵工廠的名片，
    第二次（九十八年十月二十九日）因為他們聯絡不到王宗晉
    ，所以伊打電話給李和益，把他們的話轉達給王宗晉等語；
    被告李和益辯稱：九十八年十月二十九日伊雖有和王宗晉去
    搬運模具，但不知道金屬模具內有什麼東西，小五、小賈伊
    均不認識，通訊監察譯文內容是王柏裕跟伊講的，王柏裕本
    來要找王宗晉，但找不到，伊只是聯繫王宗晉去幫忙拿東西
    而已等語。
四、經查：九十八年十月十九日及同年月二十九日，亞諾士公司
    確曾自桃園國際機場接運二只由中國大陸珠海地區運入之金
    屬模具，再由該公司貨車司機黃挺哲依指示載運至高雄市○
    ○街九十六巷二七八弄二號附近公園之紅磚道上等情，業據
    證人黃挺哲於本院審理時證述明確，且有提貨單二紙（提貨
    單編號各為00000000、00000000號）在卷可按，而被告王柏
    裕並曾於調查局人員調查時及偵查中供稱九十八年十月十九
    日、同年月二十九日經由亞諾士公司運送之內容相同之金屬
    模具其內均夾藏有第三級毒品愷他命等語。惟查，九十八年
    十月十九日及同年月二十九日二次交運之金屬模具，均未扣
    案，自無從查證模具中究竟夾藏何物，當更難以得悉模具中
    有無藏放第三級毒品愷他命或屬其他經行政院公告管制進出
    口之物品；其次，上開模具運送情形，雖有卷附之提貨單影
    本可佐，然參酌上述之提貨單，僅可得知亞諾士公司有載運
    「模具」至高雄市○○街附近，至於模具內藏放何物，單憑
    提貨單顯無法得知；再者，被告王柏裕所持用之00000
    00000號行動電話，固曾於九十八年十月二十九日撥入
    被告李和益所持用之0000000000號行動電話與被
    告李和益、王宗晉話聯繫，指示有關金屬模具如何銑開等情
    （參見附表九十八年十月二十九日十七時四十五分許之通訊
    監察譯文），惟此一通話內容，雖可證明該金屬模具內藏有
    物品，然如前述，因無具體扣案物，究無法據此推定該模具
    內之物品即為第三級毒品愷他命。是以，此部分之犯嫌，似
    僅有被告王柏裕前述於調查時及偵查中之自白可堪憑佐，惟
    「被告或共犯之自白，不得作為有罪判決之唯一證據，仍應
    調查其他必要之證據，以察其是否與事實相符。」刑事訴訟
    法第一百五十六條第二項規定甚明，而依卷內現有之證據，
    均難以充為被告王柏裕前揭自白之佐證已如前述，且本院復
    查無其他積極證據（如被告王宗晉、李和益於接手金屬模具
    後，曾運輸至那一個鐵工廠銑開，之後如何取出夾藏物，再
    持交予何人等）足以證明被告王柏裕、王宗晉共同於九十八
    年十月十九日、被告王柏裕、王宗晉、李和益共同於九十八
    年十月二十九日所運送之金屬模具內確實藏有第三級毒品愷
    他命或屬其他經行政院公告管制進出口之物品，是被告王柏
    裕前開自白，在無其他佐證下，自難遽為被告等不利之認定
    。綜上所述，公訴人所提出之證據或所指出之證明方法，均
    尚不足為被告等有罪之積極證明，或說服本院形成被告等有
    罪之心證，應認被告犯罪不能證明，揆諸前開法條規定及判
    例意旨，本件自應對被告等諭知無罪之判決。原審以不能證
    明被告等犯罪，因而為其等無罪之諭知，核其認事用法均無
    不當。檢察官上訴意旨略以：被告王柏裕、王宗晉均為智慮
    正常之成年男子，依正常程序應向貨運司機出示提貨單後再
    行提領貨物，反約由貨車司機先行將該等模具放置於高雄市
    ○○街九十六巷二七八弄二號附近公園之紅磚道上，俟觀察
    四下無人後再前往提領，再被告王宗晉二小時內即可完成之
    工作，竟可獲高達三、四萬元之報酬，與一般貨物搬運之行
    情不符，且模具本係作為壓模使用，何以反將之載往鐵工廠
    銑開，上述各情均有不合常理之處，另由同訊監察譯文內容
    ，九十八年十月二十九日當天，被告王宗晉、李和益以電話
    與被告王柏裕討論如何銑開模具，原審判決無視上開不合理
    之處，逕為被告等無罪之諭知，判決理由顯然不備等語，而
    指摘原判決不當。惟查，被告等上述運送模具之行徑，固有
    不合常情之處，然此部分因未能扣得相關模具等物證，致難
    以查明有無夾藏第三級毒品愷他命或其他經行政院公告管制
    進出口之物品已如前述，自難徒憑被告王柏裕之自白，或九
    十八年十月二十九日被告等討論如何銑開模具之通訊監察譯
    文，即遽入渠等於罪。綜上，檢察官猶執陳詞指摘本件尚有
    合理之懷疑存在，惟其上訴並未提出積極確切之證據可資據
    為不利被告之認定，依據上開說明，自難遽為被告等有罪之
    認定。從而，檢察官之上訴為無理由，應予駁回。
丙、本件被告王宗晉經合法傳喚，無正當之理由不到庭，爰不待
    其陳述逕行判決。
據上論結，應依刑事訴訟法第三百六十九條第一項前段、第三百
七十一條、第三百六十四條、第二百九十九條第一項前段，毒品
危害防制條例第四條第三項、第十九條第一項，懲治走私條例第
二條第一項，刑法第十一條前段、第二十八條、第五十五條、第
三十八條第一項第一款，判決如主文。
本案經檢察官徐松奎到庭執行職務。
中    華    民    國   100    年    4     月    13    日
            刑事第七庭    審判長法  官  林  榮  龍
                                法  官  黃  仁  松
                                法  官  王  義  閔
上列正本證明與原本無異。
如不服本判決應於收受送達後十日內向本院提出上訴書狀，其未
敘述上訴理由者，並得於提起上訴後十日內向本院補提理由書 (
均須按他造當事人之人數附繕本)「切勿逕送上級法院」。
                                書記官  王  麗  珍
中    華    民    國   100    年    4     月    13    日
 附表－通訊監察譯文
┌───┬─────┬─┬─────┬────────────────┐
│日期/ │監聽電話A │→│對方電話B │通聯內容摘要                    │
│時間  │          │←│          │                                │
├───┼─────┼─┼─────┼────────────────┤
│981014│0000000000│←│0000000000│基地台位置：高雄市楠梓區清豐里土│
│182206│王柏裕    │  │620小五   │            庫一路60號4樓       │
│      │          │  │          │B：老闆阿                       │
│      │          │  │          │A：恩                           │
│      │          │  │          │B：喂                           │
│      │          │  │          │A：有聽到                       │
│      │          │  │          │B：你問我，那個…               │
│      │          │  │          │A：嘿，對阿，他說怎麼樣？       │
│      │          │  │          │B：他說運費就是一百六十塊人民幣 │
│      │          │  │          │A：一百六十塊人民幣是多重阿？   │
│      │          │  │          │B：是一公斤吧                   │
│      │          │  │          │A：一公斤喔                     │
│      │          │  │          │B：對對對，是公斤               │
│      │          │  │          │A：一公斤一百六十，那他那邊呢？ │
│      │          │  │          │B：阿？                         │
│      │          │  │          │A：他那個東西呢？               │
│      │          │  │          │B：哪個東西？                   │
│      │          │  │          │A：是包含再一百六裡面喔？       │
│      │          │  │          │B：對對對                       │
│      │          │  │          │A：就是一公斤就是一百六十塊人民 │
│      │          │  │          │   幣                           │
│      │          │  │          │B：對對對                       │
│      │          │  │          │A：包含運費就對了               │
│      │          │  │          │B：對對                         │
│      │          │  │          │A：這樣我知道，我跟他講一下，那 │
│      │          │  │          │   他這個應該還可以跟他講價的嘛 │
│      │          │  │          │   ，他說他還沒有看到東西，他不 │
│      │          │  │          │   講價阿，等他看到以後，他會跟 │
│      │          │  │          │   他講一下，假如量比較大的話   │
│      │          │  │          │B：可以可以                     │
│      │          │  │          │A：我的在你那裡了嘛             │
│      │          │  │          │B：哪個？                       │
│      │          │  │          │A：我的東西阿                   │
│      │          │  │          │B：他還沒有拿過來呢             │
│      │          │  │          │A：阿？                         │
│      │          │  │          │B：還沒有拿過來                 │
│      │          │  │          │A：還沒喔                       │
│      │          │  │          │B：對對                         │
│      │          │  │          │A：那他等一下會打電話給你阿     │
│      │          │  │          │B：好阿,行行                    │
│      │          │  │          │A：好好                         │
│      │          │  │          │B：就這樣阿                     │
├───┼─────┼─┼─────┼────────────────┤
│981014│0000000000│←│0000000000│基地台位置:高雄市○○區○○路309│
│185902│王柏裕    │  │678德仔   │           巷50弄6號15樓        │
│      │          │  │          │（與阿明講電話中，阿德插撥電話）│
│      │          │  │          │B：用好了阿                     │
│      │          │  │          │A：喔，好阿                     │
│      │          │  │          │B：屋頂也一樣1.2阿              │
│      │          │  │          │A：喔，你說我家裡面裝潢的厚度   │
│      │          │  │          │B：嘿                           │
│      │          │  │          │A：好，這樣我知道               │
│      │          │  │          │B：好                           │
│      │          │  │          │A：你要過去小五那邊喔           │
│      │          │  │          │B：嘿阿，已經去那邊了阿，要從那 │
│      │          │  │          │   邊回去了阿                   │
│      │          │  │          │A：喔，你現在要給他了阿         │
│      │          │  │          │B：嘿                           │
│      │          │  │          │A：嘿阿，不用拿給他             │
│      │          │  │          │B：我知道，我沒有拿給他         │
│      │          │  │          │A：嘿阿                         │
│      │          │  │          │B：他老大要跟我收阿             │
│      │          │  │          │A：嘿阿，他也有跟我收阿         │
│      │          │  │          │B：OK，好                       │
├───┼─────┼─┼─────┼────────────────┤
│981017│0000000000│←│0000000000│基地台位置:高雄市楠梓區清豐里土 │
│172010│王柏裕    │  │620小五   │           庫一路60號4樓        │
│      │          │  │          │簡訊：                          │
│      │          │  │          │單號：00000000，電話：00-0000000│
├───┼─────┼─┼─────┼────────────────┤
│981017│0000000000│←│0000000000│基地台位置:高雄市楠梓區清豐里土 │
│180243│王柏裕    │  │477阿明   │           庫一路60號4樓        │
│      │          │  │          │B：你在幹麻?                    │
│      │          │  │          │A：你跟那個講一下，講禮拜一阿   │
│      │          │  │          │B：喔喔                         │
│      │          │  │          │A：喔                           │
│      │          │  │          │B：拿給文生嘛？                 │
│      │          │  │          │A：沒有啦，現在那邊沒有人可以出 │
│      │          │  │          │   來啦                         │
│      │          │  │          │B：喔，好好，我知道             │
│      │          │  │          │A：你跟他們講說禮拜一早上，可以 │
│      │          │  │          │   那個阿                       │
│      │          │  │          │B：嘿，好好                     │
│      │          │  │          │A：嘿阿，不然沒有辦法阿         │
│      │          │  │          │B：我來查，好好                 │
│      │          │  │          │A：恩                           │
│      │          │  │          │B：好好                         │
│      │          │  │          │A：不然你有什麼事情嘛？         │
│      │          │  │          │B：沒有阿                       │
│      │          │  │          │A：嘿阿，我就覺得你會給我才對阿 │
│      │          │  │          │B：嘿阿，我就再那邊等很久阿，就 │
│      │          │  │          │   在那邊逛阿，我說好阿，我去問 │
│      │          │  │          │   看看有沒有什麼事情           │
│      │          │  │          │A：因為他說他禮拜一早上會用過來 │
│      │          │  │          │   ，用那個阿                   │
│      │          │  │          │B：好好，我會打給他             │
│      │          │  │          │A：好                           │
├───┼─────┼─┼─────┼────────────────┤
│981019│0000000000│←│0000000000│基地台位置：高雄市楠梓區清豐里土│
│111024│王柏裕    │  │王宗晉    │            庫一路60號4樓       │
│      │          │  │          │B：吃了沒阿？                   │
│      │          │  │          │A：還沒阿                       │
│      │          │  │          │B：不然我們出來吃飯             │
│      │          │  │          │A：喔，好阿                     │
│      │          │  │          │B：好                           │
├───┼─────┼─┼─────┼────────────────┤
│981019│0000000000│←│0000000000│基地台位置：高雄縣梓官鄉○○路  │
│130602│王柏裕    │  │0明仔     │            262號               │
│      │          │  │          │B：你在哪阿？                   │
│      │          │  │          │A：我現在在那個工廠呢           │
│      │          │  │          │B：阿？                         │
│      │          │  │          │A：我拿東西加工阿               │
│      │          │  │          │B：他那個什麼                   │
│      │          │  │          │A：嘿                           │
│      │          │  │          │B：他現在要過去了呢，有方便嘛？ │
│      │          │  │          │A：沒有啦，你叫他，這樣啦       │
│      │          │  │          │B：嘿                           │
│      │          │  │          │A：在差不多四十分鐘出發，現在幾 │
│      │          │  │          │   分阿？                       │
│      │          │  │          │B：他剛剛在附近而已阿           │
│      │          │  │          │A：恩，我現在還在這邊呢         │
│      │          │  │          │B：嘿                           │
│      │          │  │          │A：不過這樣變成他要等了阿       │
│      │          │  │          │B：就讓他等阿，沒有關係阿，他打 │
│      │          │  │          │   來，我就叫他等阿，說你要差不 │
│      │          │  │          │   多半小時才會到               │
│      │          │  │          │A：講一下                       │
│      │          │  │          │B：嘿                           │
│      │          │  │          │A：因為我回去比較快阿           │
│      │          │  │          │B：喔                           │
│      │          │  │          │A：嘿啦，因為剛剛中午怕吵到人家 │
│      │          │  │          │   ，所以沒有用，差不多一點的時 │
│      │          │  │          │   候才用阿                     │
│      │          │  │          │B：你到那邊的時候，他開一台黑色 │
│      │          │  │          │   的阿                         │
│      │          │  │          │A：阿？                         │
│      │          │  │          │B：你要回去帶他的時候，他一台黑 │
│      │          │  │          │   色的阿                       │
│      │          │  │          │A：喔，好阿，我知道了           │
│      │          │  │          │B：我叫他晚點到阿               │
│      │          │  │          │A：嘿啦，慢一點阿               │
│      │          │  │          │B：好                           │
├───┼─────┼─┼─────┼────────────────┤
│981019│0000000000│←│0000000000│基地台位置：高雄市楠梓區清豐里土│
│174119│王柏裕    │  │620小五   │            庫一路60號4樓       │
│      │          │  │          │B：老闆                         │
│      │          │  │          │A：嘿                           │
│      │          │  │          │B：那個貨車到了沒有？           │
│      │          │  │          │A：有啦，今天早上十一點多就有了 │
│      │          │  │          │   阿                           │
│      │          │  │          │B：你那個裡面有一個東西掉了出來 │
│      │          │  │          │   了                           │
│      │          │  │          │A：調？                         │
│      │          │  │          │B：有一個是鐵撬樣的，像螺絲一樣 │
│      │          │  │          │   ，掉了出來                   │
│      │          │  │          │A：東西沒有調阿                 │
│      │          │  │          │B：有啦，有一個鐵阿             │
│      │          │  │          │A：嘿                           │
│      │          │  │          │B：很小的一個鐵，像一個螺絲大小 │
│      │          │  │          │   的                           │
│      │          │  │          │A：在哪裡阿？                   │
│      │          │  │          │B：掉在我車上                   │
│      │          │  │          │A：恩，是像什麼樣子的阿？       │
│      │          │  │          │B：像一個螺絲一樣，很小         │
│      │          │  │          │A：很小喔，那我在叫人家去拿就好 │
│      │          │  │          │   了阿，我這邊可能有人補上去了 │
│      │          │  │          │   阿                           │
│      │          │  │          │B：喔，我現在才看到             │
│      │          │  │          │A：那個什麼阿，他今天怎麼又破了 │
│      │          │  │          │   三仟塊呢？                   │
│      │          │  │          │B：三仟塊什麼東西阿？           │
│      │          │  │          │A：我不知道阿，他怎麼又收了三仟 │
│      │          │  │          │   塊呢？                       │
│      │          │  │          │B：人民幣嘛？                   │
│      │          │  │          │A：台幣阿                       │
│      │          │  │          │B：他有沒有稅單給你阿？         │
│      │          │  │          │A：我不知道，我是不知道阿       │
│      │          │  │          │B：有沒有關稅單給你？           │
│      │          │  │          │A：應該是阿                     │
│      │          │  │          │B：關稅阿                       │
│      │          │  │          │A：嘿阿，怎麼又扣到三仟了       │
│      │          │  │          │B：我問一下，應該不會扣到關稅， │
│      │          │  │          │   上次就沒有扣到關稅，怎麼會扣 │
│      │          │  │          │   到關稅呢                     │
│      │          │  │          │A：我不知道呢                   │
│      │          │  │          │B：我明天問問阿                 │
│      │          │  │          │A：我朋友要問清楚阿，他來了，因 │
│      │          │  │          │   為那時候我仁在外面嘛，說要收 │
│      │          │  │          │   那三仟塊阿                   │
│      │          │  │          │B：那你這個鐵削呢？             │
│      │          │  │          │A：阿？                         │
│      │          │  │          │B：你這個鐵削呢？               │
│      │          │  │          │A：我叫人家過去拿               │
│      │          │  │          │B：好好                         │
│      │          │  │          │A：你留著就好了阿               │
│      │          │  │          │B：好好                         │
├───┼─────┼─┼─────┼────────────────┤
│981027│0000000000│→│0000000000│基地台位置：高雄市楠梓區清豐里土│
│221745│王柏裕    │  │477阿明   │            庫一路60號4樓       │
│      │          │  │          │A：你那個家具有沒有整理好？明天 │
│      │          │  │          │   要寄出去                     │
│      │          │  │          │B：我等一下要過去阿             │
│      │          │  │          │A：阿？                         │
│      │          │  │          │B：等一下要過去阿               │
│      │          │  │          │A：喔                           │
│      │          │  │          │B：我會載他到，差不多一個小時   │
│      │          │  │          │A：明天來的及寄去廈門嗎？       │
│      │          │  │          │B：會阿                         │
│      │          │  │          │A：明天還來的及寄去廈門喔       │
│      │          │  │          │B：會阿，早上就好了阿           │
│      │          │  │          │A：嘿                           │
│      │          │  │          │B：早上就過去用，中午就叫車來載 │
│      │          │  │          │   了阿                         │
│      │          │  │          │A：他那邊正常是要整理多久阿？   │
│      │          │  │          │B：差不多幾個小時吧             │
│      │          │  │          │A：喔                           │
│      │          │  │          │B：嘿，來的及中午之前，車子來載 │
│      │          │  │          │   阿                           │
│      │          │  │          │A：喔喔                         │
│      │          │  │          │B：恩，我等一下就要來過去處理了 │
│      │          │  │          │   阿                           │
│      │          │  │          │A：明天就來的及，寄過去廈門就對 │
│      │          │  │          │   了阿                         │
│      │          │  │          │B：會阿會阿                     │
│      │          │  │          │A：好，這樣就好                 │
│      │          │  │          │B：好好                         │
├───┼─────┼─┼─────┼────────────────┤
│981027│0000000000│→│0000000000│基地台位置：高雄市楠梓區清豐里土│
│222951│王柏裕    │  │620小五   │            庫一路60號4樓       │
│      │          │  │          │A：老闆喔                       │
│      │          │  │          │B：嘿                           │
│      │          │  │          │A：上次那個扣三仟塊是怎麼回事阿 │
│      │          │  │          │   ？                           │
│      │          │  │          │B：喔，那個可能是海關的錢       │
│      │          │  │          │A：恩                           │
│      │          │  │          │B：那個沒有關係阿，那個算在我頭 │
│      │          │  │          │   上就行了                     │
│      │          │  │          │A：算你那裡喔                   │
│      │          │  │          │B：對對                         │
│      │          │  │          │A：真的嗎？這樣你會不會吃虧了阿 │
│      │          │  │          │   ？                           │
│      │          │  │          │B：沒事沒事                     │
│      │          │  │          │A：因為那個明天還要麻煩你事情呢 │
│      │          │  │          │B：明天？你說                   │
│      │          │  │          │A：阿？                         │
│      │          │  │          │B：有貨嗎？                     │
│      │          │  │          │A：對阿                         │
│      │          │  │          │B：那可以阿，那沒關係阿         │
│      │          │  │          │A：他是明天什麼時候拿給你？     │
│      │          │  │          │B：最好是兩點鐘之前，差不多下午 │
│      │          │  │          │   就到你那裡                   │
│      │          │  │          │A：喔，好                       │
│      │          │  │          │B：好不好？                     │
│      │          │  │          │A：那明天中午的時候就會打給你了 │
│      │          │  │          │   阿，他剛才有跟我說，他說今天 │
│      │          │  │          │   有連絡好了嘛                 │
│      │          │  │          │B：好好                         │
│      │          │  │          │A：今天有去量尺寸量好了，反正都 │
│      │          │  │          │   檢查過了，尺寸都標準的阿     │
│      │          │  │          │B：好好                         │
│      │          │  │          │A：這樣不就要扣那六百塊？       │
│      │          │  │          │B：好，可以，沒有問題           │
│      │          │  │          │A：不要啦，我說我們自己人喔，我 │
│      │          │  │          │   跟你說一下                   │
│      │          │  │          │B：恩                           │
│      │          │  │          │A：你這樣會不會吃虧啦，真的阿   │
│      │          │  │          │B：沒事啦                       │
│      │          │  │          │A：這樣我會不好意思，你做生意本 │
│      │          │  │          │   來就要賺錢了啊，不然這樣阿   │
│      │          │  │          │B：恩                           │
│      │          │  │          │A：我們一個人一半這樣好不好？   │
│      │          │  │          │B：好好好，也可以               │
│      │          │  │          │A：這樣會不會怎樣？             │
│      │          │  │          │B：這樣可以阿可以阿             │
│      │          │  │          │A：不要說你，因為這個也不是你願 │
│      │          │  │          │   意的阿                       │
│      │          │  │          │B：喔，我知道                   │
│      │          │  │          │A：這樣好不好？                 │
│      │          │  │          │B：好好                         │
│      │          │  │          │A：這樣我們就一人一半阿，不要說 │
│      │          │  │          │   全部都是你在付責任阿         │
│      │          │  │          │B：那怎麼好意思呢，這個本來就是 │
│      │          │  │          │   我要付的                     │
│      │          │  │          │A：沒有啦，這個關稅，也不是你願 │
│      │          │  │          │   意的，也不是你能控制的阿，我 │
│      │          │  │          │   不能說這種是全賴在你身上阿   │
│      │          │  │          │B：好好                         │
│      │          │  │          │A：嘿啦                         │
│      │          │  │          │B：你在台灣那邊，要注意一下喔， │
│      │          │  │          │   有時候要擋一下               │
│      │          │  │          │A：難免阿                       │
│      │          │  │          │B：對                           │
│      │          │  │          │A：有時候一定會讓人家檢查的嘛， │
│      │          │  │          │   他會打關稅阿                 │
│      │          │  │          │B：對                           │
│      │          │  │          │A：這個難免，以後如果有這個情形 │
│      │          │  │          │   ，我們就一人一半，這個難控制 │
│      │          │  │          │   阿                           │
│      │          │  │          │B：好好                         │
│      │          │  │          │A：嘿阿，跟你講一下阿           │
│      │          │  │          │B：好好                         │
│      │          │  │          │A：那個                         │
│      │          │  │          │B：嘿                           │
│      │          │  │          │A：他上次是不是錢沒有給你？     │
│      │          │  │          │B：對對                         │
│      │          │  │          │A：這樣上次是不是有四仟一百五十 │
│      │          │  │          │   嘛                           │
│      │          │  │          │B：恩                           │
│      │          │  │          │A：那四仟塊扣掉嘛               │
│      │          │  │          │B：對                           │
│      │          │  │          │A：明天，那還有一百五十，我明天 │
│      │          │  │          │   叫他扣掉四百五十             │
│      │          │  │          │B：行行                         │
│      │          │  │          │A：這樣好不好？                 │
│      │          │  │          │B：好好                         │
│      │          │  │          │A：那個錢方面要跟你講一下阿     │
│      │          │  │          │B：好好                         │
│      │          │  │          │A：這樣好不好？                 │
│      │          │  │          │B：好好                         │
│      │          │  │          │A：就這樣了阿                   │
│      │          │  │          │B：好好                         │
├───┼─────┼─┼─────┼────────────────┤
│981028│0000000000│→│0000000000│基地台位置：高雄市○○區○○路  │
│131656│王柏裕    │  │477阿明   │            309巷50弄6號15樓    │
│      │          │  │          │A：那個好了喔                   │
│      │          │  │          │B：嘿阿嘿阿，我小的過去了阿     │
│      │          │  │          │A：你又沒有跟他講，我剛剛有跟他 │
│      │          │  │          │   講                           │
│      │          │  │          │B：沒有啦，他跟別人聯絡的阿，不 │
│      │          │  │          │   是跟我連絡的阿               │
│      │          │  │          │A：沒有啦                       │
│      │          │  │          │B：嘿                           │
│      │          │  │          │A：我叫他要扣四百五阿           │
│      │          │  │          │B：喔喔                         │
│      │          │  │          │A：嘿阿                         │
│      │          │  │          │B：你有跟他講阿                 │
│      │          │  │          │A：你有跟他講喔                 │
│      │          │  │          │B：嘿阿                         │
│      │          │  │          │A：嘿阿，我有跟他講了阿         │
│      │          │  │          │B：你有跟他講，我就不用在打給他 │
│      │          │  │          │   了阿，就讓他過去就好了阿     │
│      │          │  │          │A：好阿                         │
│      │          │  │          │B：嘿嘿                         │
│      │          │  │          │A：OK                           │
│      │          │  │          │B：那個什麼？                   │
│      │          │  │          │A：你下午阿                     │
│      │          │  │          │B：嘿                           │
│      │          │  │          │A：開過去用                     │
│      │          │  │          │B：我知道，開過去整理嘛         │
│      │          │  │          │A：好阿                         │
│      │          │  │          │B：好好,我知道                  │
│      │          │  │          │A：我在連絡廈門那邊阿           │
│      │          │  │          │B：嘿                           │
│      │          │  │          │A：換一個就好了阿               │
│      │          │  │          │B：好好                         │
├───┼─────┼─┼─────┼────────────────┤
│981029│0000000000│←│0000000000│基地台位置：高雄市楠梓區清豐里土│
│141803│王柏裕    │  │620小五   │            庫一路60號4樓       │
│      │          │  │          │B：老闆                         │
│      │          │  │          │A：嘿                           │
│      │          │  │          │B：那個貨有到了，他說四點鐘就幫 │
│      │          │  │          │   你送過去                     │
│      │          │  │          │A：喔，好，謝謝你喔             │
│      │          │  │          │B：先通知你                     │
│      │          │  │          │A：好好                         │
├───┼─────┼─┼─────┼────────────────┤
│981029│0000000000│→│0000000000│基地台位置：高雄市楠梓區清豐里土│
│160244│王柏裕    │  │王宗晉    │            庫一路60號4樓       │
│      │          │  │          │A：在吃飯喔                     │
│      │          │  │          │B：還沒有呢                     │
│      │          │  │          │A：阿？                         │
│      │          │  │          │B：還不餓阿                     │
│      │          │  │          │A：喔                           │
│      │          │  │          │B：你說怎樣？                   │
│      │          │  │          │A：你不是出去吃飯？             │
│      │          │  │          │B：哦，對阿，我等一下要過去找人 │
│      │          │  │          │   一下阿                       │
│      │          │  │          │A：你朋友有打給你嗎？           │
│      │          │  │          │B：有阿，他有打給我，我就想要跟 │
│      │          │  │          │   他出去吃飯阿                 │
│      │          │  │          │A：喔，好阿，這樣你先去載他好了 │
│      │          │  │          │   阿                           │
│      │          │  │          │B：好阿                         │
│      │          │  │          │A：好阿，如果載好了，要一起出來 │
│      │          │  │          │   在一起出來阿                 │
│      │          │  │          │B：好好                         │
├───┼─────┼─┼─────┼────────────────┤
│981029│0000000000│←│0000000000│基地台位置：高雄市○○區○○路  │
│162037│王柏裕    │  │王宗晉    │            185號               │
│      │          │  │          │B：我現在要去載我朋友出來吃飯阿 │
│      │          │  │          │   ，你有沒有要出來吃？         │
│      │          │  │          │A：我現在啊，他那台車是要退給我 │
│      │          │  │          │   錢阿，我現在在路上，我要過去 │
│      │          │  │          │   跟他拿錢阿                   │
│      │          │  │          │B：這樣要怎麼辦？               │
│      │          │  │          │A：我去我馬上就回來             │
│      │          │  │          │B：我不就先過去你家找你         │
│      │          │  │          │A：阿？                         │
│      │          │  │          │B：過去家裡找你還是怎麼樣？     │
│      │          │  │          │A：都好阿                       │
│      │          │  │          │B：喔，好阿                     │
│      │          │  │          │A：我現在先來那個阿，因為個誰那 │
│      │          │  │          │   邊，還是你要先過去阿蓮那邊？ │
│      │          │  │          │B：那個少年仔那邊阿             │
│      │          │  │          │A：沒有啦，不是少年仔那邊阿     │
│      │          │  │          │B：不然哪裡阿？                 │
│      │          │  │          │A：不是梓官那邊呢               │
│      │          │  │          │B：喔                           │
│      │          │  │          │A：我們最早的阿蓮那邊阿         │
│      │          │  │          │B：喔，不過那邊我忘記要怎麼開了 │
│      │          │  │          │   阿                           │
│      │          │  │          │A：那邊就從那個過去阿，從岡山那 │
│      │          │  │          │   邊過去阿                     │
│      │          │  │          │B：嘿阿，要怎麼跟他講阿？       │
│      │          │  │          │A：現在阿，現在是怎麼樣？現在是 │
│      │          │  │          │   那個要先弄起來呢             │
│      │          │  │          │B：對阿                         │
│      │          │  │          │A：到那邊的時候要先弄起來呢     │
│      │          │  │          │B：對阿，要去哪裡弄阿？         │
│      │          │  │          │A：舊家阿                       │
│      │          │  │          │B：等一下就先過去那邊阿         │
│      │          │  │          │A：嘿，你等一下就先過去舊家一下 │
│      │          │  │          │   好了阿                       │
│      │          │  │          │B：喔                           │
│      │          │  │          │A：恩                           │
│      │          │  │          │B：好好                         │
│      │          │  │          │A：幫我媽搬一下東西阿           │
│      │          │  │          │B：好好                         │
│      │          │  │          │A：我等一下阿                   │
│      │          │  │          │B：恩                           │
│      │          │  │          │A：我等一下就馬上回去了阿       │
│      │          │  │          │B：恩，好                       │
│      │          │  │          │A：好嗎？                       │
│      │          │  │          │B：好好                         │
├───┼─────┼─┼─────┼────────────────┤
│981029│0000000000│←│0000000000│基地台位置：高雄縣仁武鄉○○路  │
│162659│王柏裕    │  │王宗晉使用│            218巷15號4樓        │
│      │          │  │李和益門號│B：那個這樣有辦法嘛？可以過去你 │
│      │          │  │          │   一哥那邊坐嘛？               │
│      │          │  │          │A：我不知道呢                   │
│      │          │  │          │B：那個什麼，那個阿敏他老婆在那 │
│      │          │  │          │   邊阿                         │
│      │          │  │          │A：恩                           │
│      │          │  │          │B：就不好意思帶朋友讓他看到     │
│      │          │  │          │A：你先不用那個阿，在那邊等我一 │
│      │          │  │          │   下                           │
│      │          │  │          │B：喔，好阿                     │
│      │          │  │          │A：恩                           │
├───┼─────┼─┼─────┼────────────────┤
│981029│0000000000│←│0000000000│基地台位置：高雄縣仁武鄉○○○段│
│163554│王柏裕    │  │王宗晉使用│            116-10地號          │
│      │          │  │李和益門號│B：裕哥，還是我過去一哥那邊？   │
│      │          │  │          │A：現在，你過去，但那個工具呢？ │
│      │          │  │          │B：我帶過去阿                   │
│      │          │  │          │A：你跟他有認識嘛？             │
│      │          │  │          │B：有阿，一哥我熟阿             │
│      │          │  │          │A：喔，好阿，這樣好阿           │
│      │          │  │          │B：我直接進去泡茶阿             │
│      │          │  │          │A：喔，好阿好阿                 │
│      │          │  │          │B：嘿阿，你再直接過來找我阿     │
│      │          │  │          │A：好，這樣我等一下就到         │
│      │          │  │          │B：嘿阿，不然拖那麼晚了，人家都 │
│      │          │  │          │   還沒有吃飯阿                 │
│      │          │  │          │A：喔，好阿好阿                 │
│      │          │  │          │B：恩                           │
│      │          │  │          │A：那個全部都要帶齊哦           │
│      │          │  │          │B：OK                           │
│      │          │  │          │A：在舊家那邊你知道吧           │
│      │          │  │          │B：我知道                       │
│      │          │  │          │A：好阿                         │
│      │          │  │          │B：好好                         │
├───┼─────┼─┼─────┼────────────────┤
│981029│0000000000│←│0000000000│基地台位置：高雄市楠梓區清豐里土│
│165853│王柏裕    │  │620小五   │            庫一路60號4樓       │
│      │          │  │          │B：老闆，貨收到了嗎？           │
│      │          │  │          │A：非常準時                     │
│      │          │  │          │B：準不準時阿？                 │
│      │          │  │          │A：非常準時阿                   │
│      │          │  │          │B：那肯定的                     │
│      │          │  │          │A：恩                           │
│      │          │  │          │B：我說今天一定到               │
│      │          │  │          │A：真的，你說四點多真的是四點多 │
│      │          │  │          │   呢                           │
│      │          │  │          │B：是不是四點多？               │
│      │          │  │          │A：還真的那麼準                 │
│      │          │  │          │B：收到了是吧                   │
│      │          │  │          │A：到了阿，謝謝你               │
│      │          │  │          │B：好好                         │
├───┼─────┼─┼─────┼────────────────┤
│981029│0000000000│→│0000000000│基地台位置：高雄縣岡山鎮嘉興里  │
│174131│王柏裕    │  │王宗晉使用│            嘉興路187號         │
│      │          │  │李和益門號│A：我不要開進去了阿，太多台開進 │
│      │          │  │          │   去，不好停                   │
│      │          │  │          │B：喔，這樣要怎麼辦？我直接跟他 │
│      │          │  │          │   講阿                         │
│      │          │  │          │A：嘿，你直接跟他講就好，我在外 │
│      │          │  │          │   面阿，你看的到我的車嘛？     │
│      │          │  │          │B：恩，好阿                     │
│      │          │  │          │A：好                           │
├───┼─────┼─┼─────┼────────────────┤
│981029│0000000000│→│0000000000│基地台位置：高雄縣岡山鎮嘉興里嘉│
│174507│王柏裕    │  │C：李和益 │            興路187號           │
│      │          │  │B：王宗晉 │C（某人持進仔門號）：裕哥       │
│      │          │  │          │A：會不會講阿？                 │
│      │          │  │          │C：阿？                         │
│      │          │  │          │A：會不會講？                   │
│      │          │  │          │C：有阿，晉仔有跟他講了阿       │
│      │          │  │          │A：喔，他有下去弄了喔           │
│      │          │  │          │C：還沒有呢，現在才在搬機仔而已 │
│      │          │  │          │A：喔，好阿                     │
│      │          │  │          │C：還沒有阿，裕哥，你說深下去1.2│
│      │          │  │          │   嘛                           │
│      │          │  │          │A：12厘米喔                     │
│      │          │  │          │C：深下去1.2嘛，3個輪轉洗5厘米起│
│      │          │  │          │   來                           │
│      │          │  │          │A：嘿，對                       │
│      │          │  │          │C：喔，好好，有阿，進仔有跟他講 │
│      │          │  │          │   好了                         │
│      │          │  │          │A：後面那一邊，不是凹下去的那邊 │
│      │          │  │          │   ，是另外…底啦               │
│      │          │  │          │C：底？等一下你跟晉仔講         │
│      │          │  │          │B：喂                           │
│      │          │  │          │A：你知道哪一面喔               │
│      │          │  │          │B：嘿，好                       │
│      │          │  │          │A：恩，好阿                     │
│      │          │  │          │B：好                           │
├───┼─────┼─┼─────┼────────────────┤
│981103│0000000000│→│0000000000│基地台位置：高雄市楠梓區清豐里土│
│181356│王柏裕    │  │阿明      │            庫一路60號4樓       │
│      │          │  │          │B：你現在在那？                 │
│      │          │  │          │A：我要去載小孩                 │
│      │          │  │          │B：你那邊還有台幣嗎？           │
│      │          │  │          │A：你沒先講，我明天再去領給你   │
│      │          │  │          │B：進仔那邊沒有了嗎？           │
│      │          │  │          │A：他那邊也沒有了，只留一些零用 │
│      │          │  │          │   的。有的放在我母親那邊，他就 │
│      │          │  │          │   只剩幾千塊，我昨天有跟你講， │
│      │          │  │          │   你要的話要提早講             │
│      │          │  │          │B：我也是過兩天才有，今天上來又 │
│      │          │  │          │   花了五、六千塊               │
│      │          │  │          │A：明天中午再拿兩萬過去給你啦， │
│      │          │  │          │   你看那時候，我早上就叫我媽先 │
│      │          │  │          │   領起來。因為他寄在我媽那邊， │
│      │          │  │          │   我媽身上也不敢帶太多錢，也都 │
│      │          │  │          │   放幾千塊零用而已             │
│      │          │  │          │B：好，律師你有聯絡？           │
│      │          │  │          │A：你不是有過去？               │
│      │          │  │          │B：我過去，他不在啊，我有交帶他 │
│      │          │  │          │   小姐，他小姐沒有打給你嗎？   │
│      │          │  │          │A：有打給我，我沒接到，我去載小 │
│      │          │  │          │   孩                           │
│      │          │  │          │B：有影印一份，源仔叫我們幫他看 │
│      │          │  │          │   一份資料                     │
│      │          │  │          │A：什麼資料？                   │
│      │          │  │          │B：就他的口供，出庭的資料，有的 │
│      │          │  │          │   沒有的那些。我有叫他影印一份 │
│      │          │  │          │   寄給你，你在打電話跟律師講… │
│      │          │  │          │A：啊？                         │
│      │          │  │          │B：沒關係，你明天拿錢過來的時候 │
│      │          │  │          │   ，我順便跟你講就好了         │
│      │          │  │          │A：那個德仔有去牽車呢           │
│      │          │  │          │B：我知道阿                     │
│      │          │  │          │A：嘿，有沒有要那個？           │
│      │          │  │          │B：有阿有阿，明天阿             │
│      │          │  │          │A：喔，好阿                     │
│      │          │  │          │B：明天呢，今天有來開走了呢     │
│      │          │  │          │A：阿？                         │
│      │          │  │          │B：今天已經一台開走了呢         │
│      │          │  │          │A：他開哪一台阿？               │
│      │          │  │          │B：開那台，回去的那台阿         │
│      │          │  │          │A：喔，他又租給人喔             │
│      │          │  │          │B：嘿阿，那台又開走了阿，又租出 │
│      │          │  │          │   去了阿                       │
│      │          │  │          │A：他什麼時候租出去的阿         │
│      │          │  │          │B：阿？                         │
│      │          │  │          │A：他哪時候租出去的阿？         │
│      │          │  │          │B：中午阿                       │
│      │          │  │          │A：今天中午租出去的阿           │
│      │          │  │          │B：嘿阿，應該明天中午就還了阿   │
│      │          │  │          │A：喔喔                         │
│      │          │  │          │B：嘿，所以我才說要不要注意一下 │
│      │          │  │          │A：我知道了，再講啦             │
│      │          │  │          │B：好好                         │
├───┼─────┼─┼─────┼────────────────┤
│981103│0000000000│→│0000000000│基地台位置：高雄市楠梓區清豐里土│
│182054│王柏裕    │  │620小五   │            庫一路60號4樓       │
│      │          │  │          │B：老闆                         │
│      │          │  │          │A：有沒有過去找你了？           │
│      │          │  │          │B：有阿有阿，剛到，但是貨可能要 │
│      │          │  │          │   後天下午才能到，這樣可以嘛？ │
│      │          │  │          │A：他什麼時候過去的阿？         │
│      │          │  │          │B：差不多兩點多的時候，兩點多左 │
│      │          │  │          │   右吧                         │
│      │          │  │          │A：那兩點多那一班趕不及喔       │
│      │          │  │          │B：不是，不是趕不及阿，那時候車 │
│      │          │  │          │   就走了阿，那個在我拉貨的時候 │
│      │          │  │          │   走了                         │
│      │          │  │          │A：喔，好阿好阿，沒關係阿       │
│      │          │  │          │B：那可能要後天下午四點鐘的時候 │
│      │          │  │          │A：好阿                         │
│      │          │  │          │B：不好意思阿，本來明天可以到的 │
│      │          │  │          │A：沒關係阿，他時間也沒有提早阿 │
│      │          │  │          │   ，那個就不能怪你了阿         │
│      │          │  │          │B：喔                           │
│      │          │  │          │A：他假如一點去你那邊的話，怎麼 │
│      │          │  │          │   樣就來的及阿                 │
│      │          │  │          │B：好阿                         │
│      │          │  │          │A：謝謝喔                       │
│      │          │  │          │B：好好                         │
├───┼─────┼─┼─────┼────────────────┤
│981104│0000000000│→│0000000000│基地台位置：高雄市○○區○○路59│
│143437│王柏裕    │  │620小五   │            巷7號13樓           │
│      │          │  │          │A：小五啊，在做什麼？           │
│      │          │  │          │B：在帶小孩子打預防針           │
│      │          │  │          │A：你那個幾歲啦？               │
│      │          │  │          │B：最小的啦，五個月的啦         │
│      │          │  │          │A：那要打預防針，五個月也會玩了 │
│      │          │  │          │   哦                           │
│      │          │  │          │B：怎樣，有事嘛？               │
│      │          │  │          │A：沒有，那個有確定明天喔       │
│      │          │  │          │B：確定明天下午四點鐘左右       │
│      │          │  │          │A：喔，好，謝謝喔               │
│      │          │  │          │B：好好                         │
├───┼─────┼─┼─────┼────────────────┤
│981105│0000000000│→│0000000000│基地台位置：高雄市楠梓區清豐里土│
│162953│王柏裕    │  │李和益    │庫一路60號4樓未接通             │
├───┼─────┼─┼─────┼────────────────┤
│981105│0000000000│→│0000000000│基地台位置：高雄市楠梓區清豐里土│
│163037│王柏裕    │  │李和益    │庫一路60號4樓未接通             │
├───┼─────┼─┼─────┼────────────────┤
│981105│0000000000│→│0000000000│基地台位置：高雄市楠梓區清豐里土│
│163702│王柏裕    │  │李和益    │庫一路60號4樓未接通             │
├───┼─────┼─┼─────┼────────────────┤
│981105│0000000000│→│0000000000│基地台位置：高雄市楠梓區清豐里土│
│163751│王柏裕    │  │李和益    │庫一路60號4樓未接通             │
├───┼─────┼─┼─────┼────────────────┤
│981105│0000000000│→│0000000000│基地台位置：高雄市楠梓區清豐里土│
│163911│王柏裕    │  │47小五    │            庫一路60號4樓       │
│      │          │  │          │B：老闆，那個貨收到了吧         │
│      │          │  │          │A：我現在人在外面呢             │
│      │          │  │          │B：他說他已經送到了阿           │
│      │          │  │          │A：有喔，那就好了阿，謝謝你呢   │
│      │          │  │          │B：那行                         │
│      │          │  │          │A：我現在在買魚產阿             │
│      │          │  │          │B：魚腸？                       │
│      │          │  │          │A：沒有啦，魚貨阿，人家剛進港的 │
│      │          │  │          │   ，我朋友他們剛進港的魚貨阿   │
│      │          │  │          │B：喔                           │
│      │          │  │          │A：我來看魚貨阿，今天要加菜阿   │
│      │          │  │          │B：喔喔，好的                   │
│      │          │  │          │A：我現在出來買東西阿           │
│      │          │  │          │B：那個貨已經送到了，他說       │
│      │          │  │          │A：謝謝你喔                     │
│      │          │  │          │B：好好                         │
├───┼─────┼─┼─────┼────────────────┤
│981105│0000000000│→│0000000000│基地台位置：高雄市楠梓區○○○街│
│165041│王柏裕    │  │王宗晉    │505號4樓未接通                  │
├───┼─────┼─┼─────┼────────────────┤
│981105│0000000000│→│0000000000│基地台位置：高雄縣大社鄉○○路  │
│165334│王柏裕    │  │李和益    │ 6號2樓未接通                   │
├───┼─────┼─┼─────┼────────────────┤
│981105│0000000000│→│000000000 │基地台位置：高雄縣大社鄉○○路6 │
│170028│王柏裕    │  │升仔      │            號2樓               │
│      │          │  │          │A：那個有沒有回去？             │
│      │          │  │          │B：誰阿？                       │
│      │          │  │          │A：那個阿                       │
│      │          │  │          │B：沒有阿                       │
│      │          │  │          │A：沒有？                       │
│      │          │  │          │B：沒有人回來阿                 │
│      │          │  │          │A：嘿                           │
│      │          │  │          │B：嘿阿                         │
│      │          │  │          │A：喔                           │
│      │          │  │          │B：我可能明天就回去了喔         │
│      │          │  │          │A：喔                           │
│      │          │  │          │B：恩                           │
│      │          │  │          │A：人不見呢                     │
│      │          │  │          │B：人不見喔，你沒有去找看看？晚 │
│      │          │  │          │   一點在看看阿                 │
│      │          │  │          │A：好阿                         │
├───┼─────┼─┼─────┼────────────────┤
│981105│0000000000│→│0000000000│基地台位置：高雄市○○區○○路80│
│180751│王柏裕    │  │阿明      │            號5樓               │
│      │          │  │          │A：像他那個阿                   │
│      │          │  │          │B：喔，怪怪喔                   │
│      │          │  │          │A：阿？                         │
│      │          │  │          │B：怪怪喔                       │
│      │          │  │          │A：恩                           │
│      │          │  │          │B：怪怪就不要阿                 │
│      │          │  │          │A：沒有阿，他們也找不到人阿     │
│      │          │  │          │B：誰也找不到人？               │
│      │          │  │          │A：那個阿                       │
│      │          │  │          │B：小五喔                       │
│      │          │  │          │A：阿？                         │
│      │          │  │          │B：小五喔                       │
│      │          │  │          │A：沒有啦                       │
│      │          │  │          │B：你鄰居喔                     │
│      │          │  │          │A：嘿阿                         │
│      │          │  │          │B：也找不到喔                   │
│      │          │  │          │A：嘿阿，我就先出來了阿         │
│      │          │  │          │B：恩恩                         │
│      │          │  │          │A：嘿阿，對阿                   │
│      │          │  │          │B：他沒有帶電話喔               │
│      │          │  │          │A：阿？                         │
│      │          │  │          │B：他沒有帶電話喔               │
│      │          │  │          │A：應該是沒有吧                 │
│      │          │  │          │B：恩                           │
│      │          │  │          │A：嘿阿                         │
│      │          │  │          │B：…                           │
│      │          │  │          │A：阿？                         │
│      │          │  │          │B：你現在在哪阿？               │
│      │          │  │          │A：外面阿                       │
│      │          │  │          │B：恩                           │
│      │          │  │          │A：嘿阿                         │
│      │          │  │          │B：我也是覺得                   │
│      │          │  │          │A：阿？                         │
│      │          │  │          │B：看凱仔會不會晚一點給你阿     │
│      │          │  │          │A：對阿                         │
│      │          │  │          │B：恩                           │
│      │          │  │          │A：我等到現在也沒有人那個阿     │
│      │          │  │          │B：有打給他嘛？                 │
│      │          │  │          │A：阿？                         │
│      │          │  │          │B：有打給他嘛？                 │
│      │          │  │          │A：沒有接阿                     │
│      │          │  │          │B：阿？                         │
│      │          │  │          │A：沒有接阿                     │
│      │          │  │          │B：我說對方阿                   │
│      │          │  │          │A：阿？                         │
│      │          │  │          │B：對方有沒有打電話給他？       │
│      │          │  │          │A：不過他提早出門阿             │
│      │          │  │          │B：嘿                           │
│      │          │  │          │A：嘿啦                         │
│      │          │  │          │B：喔喔                         │
│      │          │  │          │A：對啦，他都會提早阿           │
│      │          │  │          │B：恩恩                         │
│      │          │  │          │A：嘿，他都會提早去人家那邊看一 │
│      │          │  │          │   看阿                         │
│      │          │  │          │B：恩                           │
│      │          │  │          │A：嘿阿                         │
│      │          │  │          │B：也是要在等一下阿             │
│      │          │  │          │A：嘿阿，我就不知道是怎麼樣阿   │
│      │          │  │          │B：恩恩                         │
│      │          │  │          │A：嘿阿                         │
│      │          │  │          │B：他幾點出去的阿？             │
│      │          │  │          │A：他都提早阿，差不多三點那邊阿 │
│      │          │  │          │B：嘿                           │
│      │          │  │          │A：嘿阿                         │
│      │          │  │          │B：喔喔                         │
│      │          │  │          │A：對阿                         │
│      │          │  │          │B：喔喔，不然你在等一下看看     │
│      │          │  │          │A：對阿                         │
│      │          │  │          │B：恩恩，你在等一下阿           │
└───┴─────┴─┴─────┴────────────────┘